【裁判字號】    96,重金上更(二),358
【裁判日期】    970430
【裁判案由】    證券交易法
【裁判全文】
臺灣高等法院臺南分院刑事判決
上  訴  人
即  被  告  甲○○即林獻欣）.
選任辯護人  蔡文斌律師
            王建強律師
            陳宏杰律師
上  訴  人
即  被  告  乙○○
選任辯護人  李合法律師
            趙培皓律師
            楊商江律師
上列上訴人等違反證券交易法案件，不服臺灣臺南地方法院90年
度訴字第654號中華民國93年5月31日第一審判決（起訴案號：台
灣台南地方法院檢察署89年度偵字第11204號、90年度偵字第224
4號），提起上訴，判決後由最高法院第2次發回更審，本院判決
如下：
    主      文
原判決關於甲○○、乙○○部分撤銷。
乙○○共同違反意圖抬高或壓低集中市場東榮纖維工業股份有限
公司有價證券之交易價格，自行或以他人名義，對該有價證券，
連續以高價買入或以低價賣出之規定，處有期徒刑貳年。
甲○○無罪。
    事      實
一、乙○○於民國（下同）88年間（即本件行為時）係股票上櫃
    公司東榮纖維工業股份有限公司（下稱東榮公司）及東榮公
    司轉投資之子公司東雅投資股份有限公司（下稱東雅公司）
    董事長；甲○○（即乙○○配偶林玉金胞弟）係東榮公司副
    總經理及東雅公司之股東；蔡修明係東榮公司監察人；蔡澤
    霖、蔡勝昌均係東榮公司之董事；劉月雲與蔡勝佳均係東榮
    公司之股東；鄭茂松（即乙○○堂弟）係懋輝實業股份有限
    公司（下稱懋輝公司）及聯億實業股份有限公司（下稱聯億
    公司）董事長；乙○○、蔡澤霖、蔡修明、蔡勝昌、蔡勝佳
    5人，彼此則係兄弟關係【本案蔡澤霖、蔡修明、蔡勝昌、
    蔡勝佳均經判決無罪確定在案】。詎乙○○、劉月雲基於共
    同概括犯意之聯絡，自88年4月21日起至88年5月5日止，由
    乙○○向不知情之蔡澤霖、蔡修明、蔡勝昌、蔡勝佳等人稱
    ，為履行東榮公司於86年申請股票上櫃時，對「財團法人中
    華民國證券櫃檯買賣中心」為分散股權之承諾，需轉讓持股
    ，蔡澤霖、蔡修明、蔡勝昌、蔡勝佳4人因未實際參與東榮
    公司之經營，乃將轉讓持股之事委由乙○○全權處理，詎乙
    ○○取得上開轉讓持股之資金後，竟與劉月雲基於共同犯意
    之聯絡，連續意圖抬高或壓低東榮公司在店頭交易市場之股
    票交易價格，由劉月雲依乙○○之指示下單操作，而以彼等
    人及由甲○○主持之東雅公司以及不知情之蔡碧娥、林競珍
    、邱盈良、曾林秀霞、蔡喬林、林佳蓉、翁銘隆、翁銘宏、
    林秋穎、沈孟樺、張雅惠、呂楊榮秀、陳怡菁、鄭清長、黃
    馨慧及邱榮華、呂明哲等17名之人頭戶（除呂明哲外，另業
    經不起訴處分）之名義，在上開期間同步在日盛證券台南分
    公司、寶來證券台南分公司及台北市復興分公司、京華證券
    台南分公司（現更名為元大京華長榮分公司）、亞洲證券台
    南分公司【現更名為元大京華台南亞洲分公司】、台灣證券
    永康分公司開戶，利用上開彼等及前開人頭戶等之戶頭，共
    同意圖抬高或壓低集中市場於如附表5所示之有價證券之交
    易價格，自行或以不知情之蔡碧娥等17名人頭戶，連續於尾
    盤以高價買進或低價賣出之方式製造東榮公司股票交易活絡
    之假象，以吸引市場投資人追價買進。乙○○及劉月雲操縱
    股票價格籌措之資金，則分別在上開開戶證券公司所屬之台
    新銀行及寶島銀行之台南分行、中國信託銀行台北市城東分
    行、華南銀行東台南分行、農民銀行開元分行等之帳戶間，
    循環轉帳使用，以規避查緝。
二、案經財團法人中華民國證券櫃檯買賣中心告發，由內政部警
    政署刑事警察局移送臺灣臺南地方法院檢察署檢察官及該署
    檢察官指揮法務部調查局南部機動工作組偵查起訴。
    理      由
甲、被告乙○○有罪部分：
壹、證據能力方面：被告以外之人於審判外之陳述，雖不符前4
    條之規定，而經當事人於審判程序同意作為證據，法院審酌
    該言詞陳述或書面陳述作成時之情況，認為適當者，亦得為
    證據。當事人、代理人或辯護人於法院調查證據時，知有第
    159條第1項不得為證據之情形，而未於言詞辯論終結前聲明
    異議者，視為有前項之同意。刑事訴訟法第159條之5定有明
    文。證人蔡碧娥等17名人頭戶及共同被告甲○○、劉月雲、
    蔡修明、蔡澤霖、蔡勝昌、蔡勝佳在警詢調查所為之證述，
    係屬審判外之言詞陳述，檢察官、辯護人、被告均同意作為
    本件之證據（見本院卷第158頁），而前開證人在警詢所為
    之證述，係在自由意志下所為陳述，並親閱筆錄無訛後始簽
    名作成之情況，且該證言適為本案應審酌必要事項，自有證
    據能力，得為本案證據。
貳、實體方面：
一、訊據上訴人即被告乙○○矢口否認有上開犯行，辯稱：(一)證
    交法第62條第2項已抵觸憲法，應停止訴訟，聲請釋憲：1.
    本案告發人據以判斷之行政規則，已屬證券交易法之「來孫
    法」，嚴重侵害憲法上有關財產權與法律保留、比例原則等
    人民基本權利的制度性保障。2.證券交易法第62條第2項僅
    規定「前項買賣之管理辦法，由主管機關定之。」並未考量
    法治國的法律授權明確性、依法行政等原則，導致本案告發
    人及檢察官起訴之依據，竟以「來孫法」規範涉及人民權利
    義務之重大事項。(二)若不聲請釋憲，則依司法院大法官會議
    第137號解釋，法官於審判案件時，對於各機關就其職掌所
    作有關法規釋示之行政命令，固未可逕行排斥而不用，但仍
    得依據法律表示其合法適當之見解。(三)本案係以該櫃檯買賣
    中心之「櫃檯買賣公布或通知注意交易資訊暨處置作業要點
    第4點異常標準之詳細及除外情形」現行異常標準數據為判
    斷基準，以下位法律概念增加上位法律概念所無之限制，已
    嚴重逸脫法律優位之法規範秩序。(四)聲請就本案囑託專業機
    關鑑定，因本案告發人係櫃檯買賣中心，其所提供之資訊未
    必客觀，應囑託財團法人成功大學研究基金會或會計師、會
    計學教授等專業鑑定人士，就本案再為鑑定。(五)被告乙○○
    主觀上並無「為抬高或壓低集中市場某種有價證券之交易價
    格意圖」，客觀上亦無「以自行或以他人名義，對該種有價
    證券，連續以高價買入或低價賣出之行為」，故不符合證券
    交易法第155條第1項第4款之構成要件。理由如下：1.被告
    乙○○為將公司之股價維持正常合理之價位，因此將申報轉
    讓東榮公司股票所得之資金，委由甲○○「安定操作」，另
    無積極證據可證明被告乙○○與甲○○有任何犯意聯絡及行
    為分擔。2.被告乙○○與人頭戶間均不認識亦無任何資金往
    來，非如公訴人所指利用人頭戶炒作東榮公司股價。(六)本件
    應屬「安定操作」非「炒作」：1.本件告發書雖記載：「東
    榮公司股價，88年2月1日至5月5日，共計66個營業日，其中
    有64個營業日，各日之買進或賣出股票之成交量，各佔有該
    有價證券各該日成交量百分之20以上。」並提出東榮公司自
    88年2月1日起至88年5月5日止之股票成交價量表為據（參原
    審卷(二)第212頁）。然東榮公司股票僅於大股東申報轉讓開
    始賣出日（4月26日）之前1營業日即4月23日開始起漲，其
    餘時間均維持一定價位，即自2月1日起至4月22日止間50餘
    個營業日，被告每日之買進或賣出股票之成交量，雖各佔有
    該有價證券各該日成交量百分之20以上，然其股價僅維持平
    盤，是否得因此遽認被告有炒作之行為？2.告發書又記載：
    「有21個營業日，交易有影響股價之情事」云云。惟其所謂
    「有影響股價之情事」係以東榮公司股票有上漲即屬之，實
    屬荒謬，因股價之漲跌係依市場之供需而定，該告發書所載
    之時間係2月至5月，東榮公司股票4月底開始起漲，其餘時
    間均為平穩狀態，則告發書意旨「有21個營業日，交易有影
    響股價之情事」即無意義。3.且當時股票市場呈現「大多頭
    」之趨勢，有OTC90年11月30日90證櫃交字第44935號函附件
    5之「櫃檯加權股價指數88年2月1日至5月5日指數走勢圖」
    、「上市加權股價指數88年2月1日至5月5日指數走勢圖」、
    「櫃檯市場紡織類股88年2月1日至5月5日指數走勢圖」、「
    上市紡織類股88年2月1日至5月5日指數走勢圖」，對照東榮
    公司「東榮纖維股票88年2月1日至5月5日指數走勢圖」及東
    榮公司同業，即「百成行」與「本盟」公司「88年2月1日至
    5月5日指數走勢圖」，可知前開走勢圖均係自88年4月下旬
    起漲，與東榮公司無異。(八)蔡碧娥等17人係83年間，東榮公
    司增資時即認股開戶持有股份而成為股東，並非人頭戶。(九)
    東榮公司之董監事自88年2月1日起至5月5日止，申請轉讓股
    份共2821仟股，係為履行對櫃檯買賣中心分散股權之承諾，
    且只賣出而未買入，自屬合法之出賣股票行為。(十)其餘有關
    東榮公司董監事及人頭戶買賣股票占總成交量比率未達百分
    之20及成交價格均非最高價或最低價，移送資料尚非正確，
    自不足以證明有違反證券交易法。(十一)自88年4月22日起至88
    年5月5日止，被告超賣東榮公司之股票僅1,546股，而非7,4
    03股，被告並無獲利192,761,100元云云。
二、按「不問何人知有犯罪嫌疑者，得為告發。」又「公務員因
    執行職務，知有犯罪嫌疑者，應為告發。」刑事訴訟法第24
    0條、第241條定有明文，是任何人知有犯罪嫌疑者，本得為
    告發。況「財團法人中華民國證券櫃檯買賣中心」為受財政
    部委託負責管理櫃檯買賣市場之發行與交易相關業務，為一
    公益性、非營利性的財團法人組織，其就櫃檯買賣市場之交
    易，知有犯罪嫌疑者，依上開刑事訴訟法之規定而為告發，
    難認於法有違。再所謂「告發」係指第3人向偵查機關申告
    犯罪事實，請求訴追之意思表示，而其所申告之犯罪事實，
    是否足認有犯罪嫌疑足以提起公訴，甚或構成犯罪，要屬檢
    察官及法院之職權。查本件係「財團法人中華民國證券櫃檯
    買賣中心」認本件被告等人涉有違反證券交易法第155條第1
    項第4款之犯罪事實，而依台灣證券交易所訂定之「有價證
    券監視報告函送偵辦案件作業要點」，認被告涉有證券交易
    法第155條第1項第4款之犯罪行為，向內政部警政署刑事警
    察局告發，請求偵查。經查「財團法人中華民國證券櫃檯買
    賣中心」依其所制定之「有價證券監視報告函送偵辦案件作
    業要點」告發被告等人，不過「有價證券監視報告函送偵辦
    案件作業要點」僅為「財團法人中華民國證券櫃檯買賣中心
    」，發現交易市場中如出現異常交易行為，是否移送檢警機
    關告發之內部作業準則而已。再者證券交易法第155條第1項
    第4款，已於條文中明確規定處罰之構成要件需具：「意圖
    抬高或壓低集中交易市場某種有價證券之交易價格，自行或
    以他人名義，對該有價證券，連續以高價買入或以低價賣出
    者。」條文中並未見有將構成要件委由行政命令規定之情，
    故行為人等人是否確有上開「財團法人中華民國證券櫃檯買
    賣中心」所指犯行，仍需經法院依法公開審理，審酌行為人
    之行為是否該當證券交易法第155條第1項第4款之行為，方
    能依同法第171條加以處罰。另「財團法人中華民國證券櫃
    檯買賣中心」亦無從依上開行政命令逕認被告等人犯罪，而
    直接加以處罰。至於事後法院如以「財團法人中華民國證券
    櫃檯買賣中心」所提供行為人買賣證券之資料，認行為人確
    有該當該條構成要件之行為，而為行為人有罪之認定，則係
    屬法院本於法律之確信而得心證之過程，尚難認為違法。是
    縱該行政命令係如被告乙○○所言，屬證券交易法第62條第
    2項之「來孫法」，惟其既非屬處罰人民之規定，尚無違反
    憲法第23條規定之疑義，亦與被告所提上開司法院大法官會
    議解釋內容，迥不相同，無從類比，自無從停止審判或認上
    開規定違憲，故被告乙○○辯稱：證券交易法第62條第2項
    已牴觸憲法，應停止訴訟，聲請釋憲或依「有價證券監視報
    告函送偵辦案件作業要點」作為限制人民自由權利之根據，
    並無所據，先此敘明。
三、經查被告乙○○與劉月雲利用不知情之蔡碧娥、林競珍、邱
    盈良、曾林秀霞、蔡喬林、林佳蓉、翁銘隆、翁銘宏、林秋
    穎、沈孟樺、張雅惠、呂楊榮秀、陳怡菁、鄭清長、黃馨慧
    邱榮華、呂明哲等17名之人頭之名義，在日盛證券台南分公
    司、寶來證券台南分公司及台北市復興分公司、京華證券台
    南分公司（現更名為元大京華長榮分公司）、亞洲證券台南
    分公司【現更名為元大京華台南亞洲分公司】所開設之帳戶
    買賣股票一節，業據：
  (一)證人曾林秀霞於警詢（參警卷(一)第39頁反面、40頁、40頁反
    面）、證人蔡喬林於警詢（參警卷(一)第44頁反面、45頁、45
    頁反面）、證人翁銘宏於警詢、偵查（參警卷第54頁反面、
    52頁、第52頁反面及89年11月29日偵查筆錄）、證人呂楊榮
    秀於警詢、偵查（參警卷(一)第56頁反面、57頁、58頁及89年
    11月29日偵查筆錄）、證人陳怡菁於警詢、偵查（參警卷(二)
    第60頁反面、61頁、61頁反面及89年11月29日偵查筆錄）、
    證人黃馨慧於警詢、偵查（參警卷(一)第65頁反面、66頁、66
    頁反面及89年11月29日偵查筆錄）、證人邱榮華於警詢（參
    警卷第70頁反面、71頁、71頁反面）、證人邱盈良於警詢、
    偵查（參警卷(一)第47頁反面、48 頁、48頁反面及89年11月
    29日偵查筆錄）、證人沈孟樺於警詢（參警卷(一)第88頁反面
    、89頁）、證人林佳蓉於警詢（參警卷(一)第74頁）、證人翁
    銘隆於警詢、偵查（參警卷(一)第79頁反面、80頁、81頁反面
    及89年11月29日偵查筆錄）、證人林秋穎於警詢（參警卷(一)
    第83頁反面、84頁、84 頁反面）、證人張雅惠於警詢（參
    警卷(一)第92頁反面）、證人鄭清長於警詢（參警卷(一)第96頁
    反面、97頁、97頁反面）、證人呂明哲於警詢、偵查（參警
    卷(一)第134-135頁及偵卷第161項）時證述渠等均將身分證影
    本借予他人開立證券帳戶，開戶過程中亦未徵信，開立帳戶
    後復未取得存摺、證券簿、印章，故渠等為他人買賣股票所
    利用之人頭，應可認定。
  (二)而被告乙○○為了圓謊，乃安排營業員與證人劉月雲在走馬
    瀨農場補簽虛偽之委託書：查證人蔡喬林、證人林佳蓉、證
    人邱盈良、證人翁銘隆、證人翁銘宏、證人沈孟樺、證人張
    雅惠及東雅公司等8人於日盛台南分公司開戶買賣，其中證
    人林佳蓉、邱盈良、翁銘隆、翁銘宏及東雅公司其委託買賣
    股票者同為營業員邱子欽；證人沈孟樺、張雅惠其委託買賣
    股票者同為營業員劉香玲；證人蔡喬林、東傑公司其委託買
    賣之營業員則同為蔡巧芬；證人曾林秀霞、證人林秋穎、呂
    楊榮秀、陳怡菁、鄭清長、黃馨慧與被告乙○○等人均於寶
    林台南分公司開戶買賣，且其委託買賣之營業員同為陳姝伶
    ；另證人林競珍、呂明哲等2人於京華台南分公司開戶買賣
    ，其委託買賣股票者同為營業員黃智慧。另證人蔡喬林、林
    佳蓉、邱盈良、翁銘隆、翁銘宏、沈孟樺、呂明哲等7人於
    開戶資料中所填寫之聯絡電話同為00-0000000，證人邱盈良
    、沈孟樺、蔡喬林等3人其聯絡地址：台南縣永康市○○○
    路829號，亦為東榮工業公司所設之住址。另張雅惠、東雅
    投資公司其於證券商留存之聯絡住址亦同為上開東榮公司之
    地址。東雅公司之負責人為被告乙○○，受任人亦為被告乙
    ○○；被告甲○○又為證人蔡喬林、邱盈良、呂楊榮秀之開
    戶介紹人，此有上開等人之開戶徵信資料（參警卷(二)第1頁
    至第262頁）在卷可稽。又依被告甲○○於96年1月17日在本
    院前審審理中，以證人身份證稱「是乙○○他命我做公司護
    盤工作，這些人頭戶是大股東作持股分散之後拿來開戶買賣
    股票，這些人頭資料我是找林玉金（乙○○之妻）拿的」等
    語，及證人劉月雲於96年2月14日本院前審審理時證述：「
    被告乙○○為了避開刑責，竟叫人頭戶與伊（即劉月雲）彼
    此套招，由伊（劉月雲）扛下本件事情，伊（即劉月雲）又
    被安排到走馬瀨農場與證券商營業員簽下虛偽之委託書」等
    語以觀，上開人頭戶供為本件炒作東榮公司股票，完全係由
    東榮公司董事長即被告乙○○所主導，再由劉月雲配合乙○
    ○之指示炒作，因此上開證人開設股票買賣帳戶之證券公司
    及其委託買賣之營業員、介紹人、留存地址、電話等，均有
    異於常情之處，足認上開人頭帳戶均為被告乙○○及劉月雲
    所利用進出股市以買賣股票無訛。
  (三)另參諸證人邱盈良於原審90年8月20日審理時證稱：「（提
    示刑事警訊筆錄是否實在？）不實在。我有借身分證給公司
    ，因為公司需要，是公司向我借的，不是沈孟樺。張雅惠、
    邱榮華等人的身分證不是我拿給沈。」等語（參原審卷(一)第
    一二三頁）及證人沈孟樺於90年8月20日原審審理時證稱：
    「（有無買賣股票？88年4月27日有無買賣東榮公司股票1,7
    04,280元、802,030元匯入天公司？有無跟劉月雲碰面？
    談何事？）我私人有買賣，在員工認股時。我不知有這兩筆
    錢。公司有需要曾向我借身分證。我有跟劉月雲碰面，談說
    將來警調單位調查時說有借身分證給他。」（參原審卷(一)第
    122頁至123頁）等語，核與劉月雲與原審審理時證稱：「（
    對起訴書之犯罪事實有何意見？）前面沒有講實話。我原先
    是想幫乙○○的忙，一方面也是幫自己的忙。」、「86年到
    88年間我都沒有買股票。正式買股票是在我被起訴之後。低
    買高賣股票這些跟我都沒有關係。我完全不認識那些人頭。
    其來源及過程我都不清楚。」（以上參90年8月6日原審卷(一)
    審理筆錄第95頁）、「（90年1月9日調查站筆錄你跟甲○○
    付利息資金往來等情是否實在？）沒有這回事。當時也是為
    了要幫乙○○的忙才這麼說。」、「（提示黃馨慧89年3月9
    日警訊筆錄黃馨慧所言是否實在？）完全都沒有這回事。我
    沒有向黃馨慧借身分證、並拿呂明哲、呂楊榮秀等人身分證
    影本。黃馨慧與乙○○是何關係我不知道。有見過黃馨慧，
    在黃被刑事警察傳訊之前後我們還有其他人頭，在台北市的
    某咖啡廳曾經碰面談過要如何講。本案被告均不在現場，東
    榮公司有1個人帶黃馨慧去的。當刑事警察有傳訊某人頭時
    ，公司的人就會帶來跟我認識。86年時我根本不認識他們。
    」（以上參90年8月20日原審卷(一)審理筆錄第120頁）等語相
    符，益徵證人曾林秀霞等人（如附表5所示）之帳戶確為人
    頭戶。
四、本案炒作東榮公司股票，係由被告乙○○居於主導地位，而
    劉月雲則依乙○○之指示下單買賣，亦據證人劉月雲於96年
    2月14日於本院上更 (一)審開庭時到庭結證稱：「（甲○○
    給你人頭戶的資料買賣股票目的為何？）是東榮公司董事長
    那邊提供的，目的就是買賣股票。（你到台南縣走馬瀨農場
    見那些人或做那些事？）補開委託書，證券商營業員。（何
    人邀請你來買賣東榮公司的股票？）蔡修明。（蔡修明當時
    如何說？）蔡修明跟董事長乙○○提供戶頭及營業員的電話
    然後就下指令叫我下單買賣。（你既然說你在88年沒有買賣
    股票又不認識人頭戶，為何在88年7月到12月黃馨慧等人頭
    戶匯錢給你？【提示匯款資料】）我自己本身也是人頭戶，
    也是乙○○的人頭戶，正確哪個月份我記不起來。不過買賣
    股票的期間就是證交所認為交易異常的時間。我的帳號也是
    給他們，所以該帳號也是他們在使用，本件還未起訴之前我
    從來沒有到過台南。（你又稱88年間你買了乙○○的股票，
    開董東會議才認識乙○○，這句話是否實在？）不完全實在
    ，因為當時乙○○叫我扛下來，用他的版本才這樣講。（在
    88年7月到12月黃馨慧等人頭戶匯款給你之銀行請你講一下？
    ）世華銀行儲蓄部、彰化銀行敦化分行、世華銀行信義分行
    、世華銀行永康分行是直接存款的。（世華銀行儲蓄部、彰
    化銀行敦化分行、世華銀行信義分行、世華銀行永康分行的
    帳戶，是否你親自去開戶？是誰在使用這些帳戶？）是我自
    己去開戶的，但世華銀行永康分行我沒有印象。乙○○在使
    用這些帳戶。（黃馨慧等人匯款到你的帳戶，錢是誰領走？
    ）是乙○○的妹妹蔡秀鳳去處理交割。（16位人頭戶你是否
    認識？）名字很熟，但人我不認識。（蔡碧娥、林競珍、邱
    盈良、曾林秀霞、蔡喬林、林佳蓉、翁銘隆、翁銘宏、林秋
    穎、沈孟樺、張雅惠、呂楊榮秀、陳怡菁、鄭清長、黃馨慧
    及邱榮華等16位人頭，你認識幾位？）沈孟樺只有點頭之交
    ，蔡碧娥是東榮公司董事的女兒有一點認識，基本上都不認
    識。（你曾經到刑事警察局接受訊問說東榮公司都會帶一個
    人跟你認識，是什麼意思？）因為乙○○叫我扛下來，為了
    照乙○○他的版本說整個事件與他無關，所以東榮公司才帶
    人頭戶跟我認識。（你去走馬瀨農場開會，是誰找你去？）
    是甲○○，那一次是補開買賣股票委託書給營業員，我也是
    在那一次才見過所有的營業員。（為何要補開買賣股票委託
    書給營業員？）如果不是本人買賣股票要有買賣股票委託書
    ，為了要符合證交所規定所以要補開委託書給營業員，因為
    當時開戶沒有簽立委託書。（你們在走馬瀨農場補開的委託
    書是真的或是假的？）是假的。（為什麼在走馬瀨農場補開
    的委託書是假的？）因為人頭戶不認識我，也沒有授權給我
    ，所以事後應證券商要求補開委託書，當時人頭戶沒有在現
    場，所以我認為委託書是假的，我只是在委託書上簽字而已
    。（東榮公司的股票從88年2月1日至5月5日買賣股票，是不
    是都是用人頭戶買賣？）這個人頭戶是台南的部分，但台北
    還有人頭戶。（東榮公司的股票買賣股票，是誰在指使？）
    剛開始聯絡窗口是甲○○及蔡修明，事後知道乙○○也是其
    中之一。（本案發生之前或之後你有沒有直接跟乙○○聯絡
    過？）本案發生之前及之後都曾直接跟乙○○聯絡過。（本
    案發生之後調查局及刑事警察局在追查時，乙○○有沒有派
    人或直接跟你聯絡？）不是單1人，每1次都是2人以上，乙
    ○○也有跟我聯絡。（乙○○跟你聯絡最主要講什麼話？）
    最主要說他不是炒作股票，及叫我扛下來都是這類的話。（
    乙○○叫你扛下來，有沒有代價？）沒有，他說會對我及人
    頭戶負責，同時乙○○有簽一個切結書給我，切結書內容主
    要是會對人頭戶的帳戶負責。（你以前所講的話是否實在？
    ）以地方法院所講的均為實在，在地方法院之前所講的是謊
    話。」等語，是依證人劉月雲於本院前審之證述以觀，本件
    東榮公司股票之炒作完全係由被告乙○○居於主導地位，劉
    月雲則係依乙○○之指示下單買賣，是被告乙○○、劉月雲
    應有犯意之聯絡、行為之分擔甚明。
五、被告乙○○與劉月雲自88年4月22日起至同年5月5日止意圖
    抬高集中交易市場東榮公司股票之交易價格，自行或以他人
    名義，對該有價證券，連續以高價買入或以低價賣出，有下
    列事證足資證明：
  (一)東榮公司股票自88年4月22日起至同年5月5日止，曾在同年4
    月27日至30日、5月4日及5月5日，共6個營業日，因該公司
    股票交易異常，達到中華民國證券櫃檯買賣中心注意交易資
    訊標準而受監視之情事，其情詳如附表2所示。且被告乙○
    ○、劉月雲亦在88年4月23日、26日、27日、28日、29日、5
    月4日共6個營業日，以漲停價之高價大量委託買進東榮公司
    股票之情事，亦有投資人或集團交易明細表在卷可憑（詳內
    政部刑事警察局刑案偵查二卷第353至364頁）。
  (二)東榮公司股票於上開中華民國證券櫃檯買賣中心88年4月22
    日至同年5月5日查核期間，有10個營業日，各日之買進或賣
    出股票之成交量（4月22日：賣出59.01%，4月23日：賣出61
    .71%，4月26日：57.62%，4月27日：賣出63.87%，4月28日
    ：57.80%，4月29日：買進31.56%、賣出24.44%，4月30日：
    買進40.88%、賣出22.63%，5月3日：買進25.78%、賣出30.1
    5%，5月4日：買進45.40%、賣出33.82%，5月5日：買進29.4
    1%、賣出43.44%），占各該有價證券各該日成交量百分之20
    以上之情事（詳情參卷附內政部警政署刑事警察局刑案偵查
    二卷第353頁至第364頁之投資人或集團人交易明細表）。
  (三)被告乙○○及劉月雲炒作東榮公司股票，於前開日期共10個
    營業日之成交價均因均因被告乙○○、劉月雲之炒作交易而
    受影響，摘要敘述如下：4月28日由28元下跌至27.5元、4月
    29日由30.2元上漲至30.4元、4月30日30.8元上漲至31.9元
    、5月3日由30.4元上漲至30.9元、5月4日由30.1元上漲至30
    .5 元及由30.9元上漲至32.4元、5月5日由33.3元上漲至34.
    2元（詳內政部刑事警察局刑案偵查一卷第166至177頁及內
    政部刑事警察局刑案偵查三卷第56至312頁所載)，綜上可知
    ，其交易確實有影響股價之情事。
六、被告乙○○辯稱有關東榮公司董監事乙○○、蔡澤霖、蔡修
    明、蔡勝昌、林競珍為履行該公司於86年申請股票上櫃時，
    對「財團法人中華民國證券櫃檯買賣中心」為分散股權之承
    諾，因而於88年4月25日及同年5月25日依法向該中心申報轉
    讓持股，此等情節造成「財團法人中華民國證券櫃檯買賣中
    心」告發該公司曾在88年4月27日至30日、5月4日及5月5日
    共6個營業日內有股票交易異常達到該中心注意交易資訊標
    準而予監視之原因云云。然查，依卷附「財團法人中華民國
    證券櫃檯買賣中心」86年8月25日第2屆第2次董事、監察人
    聯席會議記錄之審議結論，「案由二：為東榮纖維工業股份
    有限公司申請其已公開發行股票計普通股50,215,000股為櫃
    檯買賣乙案…審議結論：本案建議董事會俟公司股票依財政
    部證券暨期貨管理委員會84、3、4（84）台財證（1）第168
    14之2號函第1項規定，由推薦證券商自行認購或委託證券商
    辦理承銷；董事、監察人暨持股百分之10以上股東之股票辦
    理集中保管事宜，承諾於下次董事及監察人改選時，各增加
    選任乙席獨立人士擔任董事及監察人，並於公開說明書特別
    記載事項乙節揭露左列事項後，同意其股票上櫃」【此參90
    年11月30日「財團法人中華民國證券櫃檯買賣中心」（90）
    證櫃交字第44935號函及函附附件1】，而東榮公司既於86年
    12月8日掛牌交易，應已符合股權分散之標準，且乙○○等
    董監事於88年4月25日及同年5月25日向該中心申報轉讓持股
    ，與上櫃掛牌前之股權分散是否有關，因時間相距達1年4個
    多月以上，已難窺其關連性，且乙○○等董監事與相關投資
    人集團成員自88年4月22日起至5月5日止期間買進賣出相對
    成交高達1546仟股（參上開函附件2），有買入集團成員所
    賣出持股之情形，以上均足證被告乙○○等股東轉讓持股與
    股權分散無涉。再者東榮公司股票於88年4月27日至30日、5
    月4日及5月5日共6個營業日內有股票交易異常達到「財團法
    人中華民國證券櫃檯買賣中心」注意交易資訊標準，其係因
    股價漲幅、週轉率、成交量異常放大及證券商集中度等多項
    標準達異常之情形（參上開函附件3，即附表2所示），且主
    要係東榮纖維工業公司董監事乙○○等及相關之投資人大量
    買賣交易、拉抬價格所造成（參上開函附件4），益證非僅
    乙○○等董監事賣出持股所致，是被告此部分所辯，尚不足
    採信。
七、被告乙○○另以東榮公司股票自88年4月22日起至88年5月5
    日止期間(一)價量變化是否與集中市場背離？(二)股票之價、量
    變化是否與同類股票走勢背離？(三)有否在極少之交易日買入
    或賣出大量股票？(四)買入股票時，股票之淨值有否偏低？(五)
    有無利用拉抬後之價格賣出股票獲取鉅利之情事？(六)是否係
    為維護正常股價之操作？等語資為抗辯。惟查：
  (一)東榮公司股票自88年4月22日起至88年5月5日之查核期間，
    股價由21.00元上漲至34.50元，上漲13.50元，漲幅高達64.
    29%，日平均成交量為4047仟股，日平均成交量放大為19.94
    倍（參上開函附件5及附表3所載）。
  (二)又東榮公司股票係於櫃檯買賣市場交易且納入櫃檯市場大盤
    指數及紡織類股之指數計算，其股價漲跌之影響數並未納入
    集中市場之大盤指數及紡織類股指數之計算中，另如附表3
    所列之台積電股票因其係屬半導體製造代工業，與東榮纖維
    工業公司所營業務明顯不同，惟仍將前述期間之價量情形與
    集中市場大盤指數、櫃檯市場大盤指數、集中市場紡織類股
    指數、櫃檯市場紡織類股指數及上櫃公司同類股百成行、本
    盟、上市公司同類股遠紡、年興及台積電等股票之價量情形
    列表【詳如原審卷(一)第301頁至303頁附表】比較，可知：
    自88年4月22日起至5月5日止之期間，東榮纖維股票上漲64.
    29%之情形較集中市場大盤指數（差幅62.98%）、櫃檯市場
    紡織類指數（差幅62.84%）、集中市場紡織類股指數（差幅
    56.57%）、櫃檯市場紡織類股指數（差幅37.89%）及同類股
    百成行（差幅44.71 %）、本盟（差幅36.40%）、遠紡（差
    幅63.60%）、年興（差幅56.48%）等為高；日平均成交量之
    增減倍數東榮纖維股票增加18.94倍，較集中市場大盤日平
    均成交量增減倍數高出18.69倍、較櫃檯市場大盤日平均成
    交量增減倍數高出18.85倍、較櫃檯市場紡織類股日平均成
    交量增減倍數高出11.4倍及較同類股百成行股票高出17.48
    倍，較本盟股票高出13.84倍、較遠紡股票高出18.42 倍、
    較年興股票高出19.02倍，顯見東榮纖維股票之價量明顯與
    所列之集中市場大盤指數、櫃檯市場大盤指數、集中市場紡
    織類股指數、櫃檯市場紡織類股指數及同類股百成行、本盟
    、遠紡、年興等股票有價量背離之情形。
  (三)依據原審卷(一)第306頁所示之東榮公司86年度至88年度股票
    每股淨值表，該公司之每股淨值除87年第2季之淨值11.96
    元為較低之情形，其後截至88年第4季該公司之每股淨值維
    持於14至15元間，被告乙○○等投資人集團自88年4月22日
    起至5月5日止期間買入股票時，東榮公司之每股淨值並無明
    顯偏低之情形，再者就每股淨值之經濟意函係表徵投資人持
    有之股票清算時所能分配到之帳面價值，故常理下每股淨值
    越高相對股票價格亦較高，反之亦然，東榮公司88年第2季
    之每股淨值較88年第1季之每股淨值為低，股價反明顯上漲
    ，且88年第3季至第4季之每股淨值較第2季小幅增加，惟股
    價卻成下跌之情形（參上開函附件8東榮纖維股票6.1.－
    12.價量走勢圖）。
  (四)再據被告乙○○等董監事及相關投資人集團買賣股票之情形
    觀之（參上開函附件4之投資人或集團交易明細表）：渠等
    自88年2月1日起至4月21日止股價振盪持平期間，累計僅賣
    超102仟股（買進8993仟股、賣出9095仟股），且於88年4月
    20日以前（合計55個營業日）累積係呈買超之情形，而自88
    年4月22日起至5月5日止股價上漲期間累計賣超張數達7631
    仟股（買進8867仟股、賣出16498仟股），於股票上漲之10
    個營業日期間買進數量與前段期間之買進數量相當，賣出之
    數量則高出買進張數7403仟股，明顯大量之賣超。是經合計
    乙○○等董監事及相關投資人集團自88年4月22日起至88年5
    月5日止期間合計買進東榮纖維股票之金額為275,474,800元
    ，賣出股票之合計金額為466,151,800元，其賣超之差額為1
    90,677,000元（參上開函附件12：被告乙○○等投資人集團
    4.－5.5.買賣交易金額明細），其等於股價漲升前後
    之交易行為明顯相異，且於10個營業日內大量買賣且賣超而
    致獲利。
  (五)如前所述，乙○○等投資人集團，自88年4月22日起至5月5
    日止股價上漲期間計有8日影響價格之情形，顯見其高比率
    之買賣交易對成交價格有影響之情形，加以被告乙○○投資
    人集團分別於尾盤以高價或漲停價大量委託買進使股價以高
    價或漲停收盤（分別於4月23日以23.20至23.40元委買800仟
    股、4月26日以25.00元漲停價委買3296仟股、4月27日以26.
    70元漲停價委買2200仟股、4月28日以漲停價28.50元委買23
    00仟股、4月29日以30.40元委買5640仟股、4月30日以高於
    收盤價31.60元高價委買630仟股、5月3日以高於收盤價30.3
    0元之價格委買450仟股、5月4日以收盤價32.40元委買1510
    仟股，5月5日以34.30元至34.60元之高價委買1023仟股）（
    詳上開函附件10：投資人相對成交買賣有價證券對應表及附
    表5所載），並於次1營業日以高於前日之收盤價大量賣出成
    交（分別於4月26日賣出成交1020仟股、4月27日賣出成交30
    33仟股、4月28日賣出成交2700仟股、4月29日賣出成交1071
    仟股、4月30日賣出成交991仟股、5月3日賣出1027仟股、5
    月4日賣出成交1660仟股、5月5日賣出成交2551仟股（參上
    開函附件11：投資人集團買賣統計及附表5所載），合計被
    告乙○○等投資人集團自88年4月22日起至5月5日止共買進8
    867仟股（買進金額275,474,800元）、賣出16498仟股（賣
    出金額466,151,800元），其賣超差額為190,677,000元（參
    上開函附件12：被告乙○○等投資人集團4.－5.5.買
    賣交易金額明細及附表5所載），被告辯稱自88年4月22日起
    至88年5月5日止，被告超賣東榮公司之股票僅1,546股，而
    非7,403股，並無獲利192,761,100元云云，尚難憑採。
  (六)固然東榮公司於88年1月至5月期間營業收入確有較87年度同
    月份之期間明顯成長，惟造成股價變化之因素甚多，若營業
    收入的成長與股票價格間存有因果關係，該公司之股票價格
    何以未於營業成長初期的1至3月份期間反應，而至88年4月
    下旬因乙○○等相關投資人集團大量買賣後方成交量擴增致
    價格明顯之上漲等情事；就財務學的理論，合理之股票價格
    應係真實反應市場買賣供需，而非以人為之炒作或不當干預
    而致扭曲其市場價格，而渠等若為維護正常股價之操作，並
    無需大量買進賣出進行沖洗交易製造市場活絡假象、拉抬股
    價並大量出脫持股令其獲取鉅額賣超差額之利益，另查被告
    乙○○等相關投資人集團於88年7月至88年12月之成交情形
    ，為買進3659仟股、賣出4923仟股，分別僅占期間成交量3.
    72% 及5.01%（參上開函附件13：投資人或集團交易明細表
    ），東榮纖維股票之股價亦由37.50元下跌至26.90元。是渠
    等前述行為，顯難認係為維護正常股價之操作。
八、綜上，東榮公司股票於查核期間之價量變化情形，自88年2
    月1日起至4月21日止之期間價格明顯於20.70元至21.90元間
    振盪，日平均成交量僅203仟股，其後因乙○○等投資人集
    團大量買進賣出，日均量擴大至4047仟股，並拉抬股價致股
    價上漲至34.50元，並待股價上漲後大量賣出持股，再者，
    如前所述，乙○○等相關投資人集團，自88年4月22日起至5
    月5日止股價上漲期間計有8日營業日（4月23日、27、28、2
    9、30日、5月3、4、5日）有影響價格之情形，加以該等投
    資人集團於股價上漲期間計有9日分別於尾盤以高價或漲停
    價大量委託買進致股價以高價或漲停收盤，再於次日以較高
    價格賣出，其等多日且多次以高於或低於當時之市場價格委
    託買進或委託賣出，使股價因渠等之委託買賣而大幅之上漲
    或下跌之情形，足認被告乙○○、劉月雲確係意圖抬高股票
    交易價格，並有高價買進並俟散戶跟進後再賣出套利之情形
    （詳如附表5所載）。
九、被告乙○○另以其當時申請東榮公司重整事件，業經台灣台
    南地方法院民事庭90年度整字第3號民事裁定認可在案，足
    證東榮公司在聲請重整前並無運用資金非法炒作股票之情云
    云。惟查公司重整旨在使財務業已陷入困境之公司，但具有
    重整的可能及經營價值，經法院裁定予以整頓，以謀公司事
    業復興。然查，本件被告乙○○其犯罪手法並非藉對東榮公
    司股票連續以高價買入或以低價賣出而掏空公司，反係藉此
    手法而套利，此與東榮公司經營陷於困境，嗣經台灣台南地
    方法院認有重整之望，而裁定准予重整，並無關聯性，故自
    不能以東榮公司經台灣台南地方法院民事庭裁定准予重整，
    資為被告乙○○有利之認定。
十、又蔡碧娥、林競珍、邱盈良、曾林秀霞、蔡喬林、林佳蓉、
    翁銘隆、翁銘宏、林秋穎、沈孟樺、張雅惠、呂楊榮秀、陳
    怡菁、鄭清長、黃馨慧、呂明哲及邱榮華等17人確係出借身
    分、帳戶之人頭戶已如前述，此與其等是否早已係東榮公司
    之股東無涉，是被告此部分所辯亦無理由。
十一、被告等雖又以正中聯合會計師事務所94年7月11日函送之「
    鑑定報告書」為由，認為財團法人中華民國證券櫃檯買賣中
    心提供之資料數據中關於被告及相關人頭戶之賣超金額及買
    進、賣出股票占當日該證券總成交量比率有誤云云，惟查財
    團法人中華民國證券櫃檯買賣中心之資料係依據逐日逐筆交
    易情形之大量數據彙整所得，內容甚為翔實，上開「鑑定報
    告書」內容連同附件僅短短4頁，主要鑑定內容僅泛稱：「
    根據中華民國證券櫃檯買賣中心供之『投資人相對成交買賣
    有價證券對應表』及『櫃檯買賣股票成交資料彙表』計算東
    榮公司董、監事及相關人頭戶買進、賣出股票占當日該證券
    總成交量比率如附件（一）所示，與上訴人乙○○刑事聲請
    狀上所載相符」等語，並未詳予指出證券櫃檯買賣中心所提
    供之數據何處出錯、因何計算錯誤等情，其鑑定過於簡略，
    尚難據此鑑定報告內容推翻證券櫃檯買賣中心所提供之數據
    ；又據該鑑定報告雖又稱：「…，二表顯示該期間董、監事
    及相關人頭戶賣超股票計7631千股，賣超000000000元，惟
    其中…乙○○等9人股票只出不進，將售股價款全數當成『
    賣超』而未計其原始購進成本，本會計認有未妥」，因本件
    重點在於是否意圖影響集中交易市場中某種有價證券之交易
    價格，是關於證券櫃檯買賣中心對於「賣超」之計算方式是
    否合於會計師會計專業上之看法，並不足以影響本案，自尚
    難據上開「鑑定意見書」而為被告有利之認定。至被告聲請
    再送會計專業人士鑑定，本院認本件事證已明而無必要，附
    此敘明。
十二、論罪科刑：
  (一)按證券交易市場之基本原則，在維持自由、公平與公開，亦
    即以自由競價，透過供需關係而決定市場價格，禁止操縱市
    場而影響股市交易秩序，以保障社會經濟秩序，故對於在證
    券交易所上市之有價證券，不得有意圖抬高或壓低集中交易
    市場某種有價證券之交易價格，自行或以他人名義，對該有
    價證券，連續以高價買入或以低價賣出等行為，此為證券交
    易法第155條第1項第4款所明文規定。查被告行為時，證券
    交易法第171條原為：「違反第20條第1項或第155條第1項、
    第2項之規定者，處7年以下有期徒刑、拘役或科或併科25萬
    元以下罰金」之規定；被告等行為後，該條文先於89年7月
    19日經總統公布修正為：「有左列情事之一者，處7年以下
    有期徒刑，得併科新臺幣300萬元以下罰金：一、違反第20
    條第1項、第155條第1項、第2項或第157條之1第1項之規定
    者。…」繼於93年4月28日復經總統公布修正為：「有下列
    情事之一者，處3年以上10年以下有期徒刑，得併科新臺幣1
    千萬元以上2億元以下罰金：一、違反第20條第1項、第2項
    、第155條第1項、第2項或第157條之1第1項之規定者。…」
    95年7月1日復修正第3、4項之「其他共犯」為「其他正犯或
    共犯」；是經比較新舊法之結果，以77年1月29日公布修正
    之舊法較有利於行為人，自應適用舊法處斷。
  (二)又告等人行為後，刑法及刑法施行法業於94年2月2日修正公
    佈，並於95年7月1日施行（下稱新刑法，修正前刑法下稱舊
    刑法），參酌最高法院95年5月23日刑事庭第8次會議決議，
    新刑法第2條第1項規定，係規範行為後法律變更所生新舊法
    律比較適用準據法，於新刑法施行後，應適用新刑法第2條
    第1項規定，為從舊從輕比較。另比較時應就罪刑有關之共
    犯、未遂犯、想像競合犯、牽連犯、連續犯、結合犯，以及
    累犯加重、自首減輕暨其他法定加減原因（如身份加減）與
    加減比例等一切情形，本於統一性及整體性原則，綜其全部
    罪刑結果，而為比較。經查：
  1.修正前刑法第28條之規定為：「二人以上共同實施犯罪之行
    為者，皆為正犯」，修正施行後之規定則為：「二人以上共
    同實行犯罪之行為者，皆為正犯」，揆諸本條之修正理由係
    為釐清陰謀共同正犯、預備共同正犯是否合乎正犯之要件。
    而被告等人共犯本件犯行，既均屬實行犯罪行為之正犯，則
    適用修正前之舊法並無不利於被告。
  2.修正後刑法第33條第5款規定「罰金：新臺幣1千元以上，以
    百元計算之。」與修正前刑法第33條第5款規定「罰金：1元
    以上。」不同。而證券交易法第171條法定刑得併科新臺幣2
    5萬元以下罰金，依被告二人行為時即修正前刑法第33條第5
    款規定，罰金最低額為銀元一元，依現行法規所定貨幣單位
    折算新臺幣條例第2條折算為新臺幣之結果，前揭違反證券
    交易法之罪，其法定刑最低度為應併科銀元1元即新臺幣3元
    以上，最高度得併科新臺幣25萬元以下罰金，惟修正後刑法
    第33條第5款就罰金刑規定為「新臺幣1千元以上，以百元計
    算之」，顯已將罰金刑之最低額提高為新臺幣1千元以上。
    經比較上述新舊法，認適用被告行為後之前揭新法規定，對
    被告並非較為有利。
  3.本件涉及法律變更部分，綜合上述比較新舊法之規定，以舊
    刑法有利於被告，依新刑法第2條第1項規定，自應適用行為
    時之舊法。
  (三)核被告乙○○所為係違反證券交易法第155條第1項第4款之
    規定，而應依89年7月19日修正前之第171條規定處罰。被告
    乙○○與原審共同被告劉月雲就上開犯行，彼此間有犯意聯
    絡及行為分擔，均為共同正犯。
十三、原審予以論罪科刑，並對被告乙○○量處有期徒刑2年，固
    非無見。惟查：(一)被告乙○○並未與甲○○共同自88年2月1
    日至同年4月21日期間同步在日盛證券台南分公司、寶來證
    券台南分公司及台北市復興分公司、京華證券台南分公司（
    現更名為元大京華長榮分公司）、亞洲證券台南分公司【現
    更名為元大京華台南亞洲分公司】開戶，高價賣出低價買進
    東榮公司股票之行為，原審就此部分未於理由欄內論及，即
    有未洽。(二)被告乙○○、劉月雲所使用之人頭帳戶尚包括呂
    明哲在京華證券台南分公司127072之帳戶，原審就此部分未
    於事實欄內論及，亦有未洽（檢察官就人頭戶呂明哲部分雖
    未經起訴，然被告乙○○之前揭行為係屬事實上一罪之關係
    ，本院自得併予審理）。被告上訴意旨猶執前詞，否認犯罪
    ，雖不足採，惟原判決既有可議，自應由本院將原判決關於
    被告乙○○部分撤銷改判。爰審酌被告乙○○不知正當經營
    公司，利用人頭炒作股票，創造虛偽交易狀況與價格現象，
    再大舉出脫持股，坑殺投資人獲取暴利，嚴重影響市場交易
    秩序，為本件犯行主謀之人，復於事後意圖掩飾犯行等一切
    情狀，量處如主文第2項所示之刑。
十四、劉月雲雖經前審判決無罪確定，然劉月雲於警訊及偵查中自
    承：自88年2月1日至5月5日期間，其本人同時並有使用前述
    邱盈良等14個人頭戶共15個人的帳戶來買賣東榮公司股票，
    除其本人的帳戶有另外購買其他股票外，其餘14個人頭戶其
    均僅用來買賣東榮公司股票，另人頭戶呂楊榮秀88年4月30
    日將賣出東榮公司股票所得3,135,250元轉帳至劉月雲在世
    華銀行信義分行帳號00000000000號帳戶內充作炒作東榮公
    司股價之資金，且被告劉月雲亦不否認有受被告乙○○委託
    以人頭戶下單買賣之事實，是本院認劉月雲與被告乙○○應
    有共犯之意思聯絡及行為分擔，本院前審就被告劉月雲部分
    雖為無罪判決而確定，然尚不足以拘束本院之認定，附此敘
    明。
十五、公訴意旨另以：被告乙○○、甲○○自88年2月1日起至同年
    4月21日期間同步在日盛證券台南分公司、寶來證券台南分
    公司及台北市復興分公司、元大京華長榮分公司、亞洲證券
    台南分公司開戶，高價賣出低價買進東榮公司股票之行為，
    因認此部分被告乙○○與被告甲○○涉有證券交易法第155
    條第1項第4款之罪嫌云云。然公訴人認被告乙○○涉有上開
    犯行，無非係以此期間由被告甲○○同步在日盛證券台南分
    公司、寶來證券台南分公司及台北市復興分公司、元大京華
    長榮分公司、亞洲證券台南分公司開戶，高價賣出低價買進
    東榮公司股票之行為，惟被告乙○○、甲○○此部分行為，
    並未構成證券交易法第155條第1項第4款「意圖抬高或壓低
    集中交易市場某種有價證券之交易價格，自行或以他人名義
    ，對該有價證券，連續以高價買入或以低價賣出。」之規定
    （詳乙、被告甲○○無罪部分），因公訴人認被告乙○○所
    涉此部分罪嫌與被告乙○○上開有罪部分屬同一事實，爰不
    另為無罪之諭知，併此明。
乙、被告甲○○無罪部分：
一、公訴意旨略以：乙○○，係股票上櫃公司東榮公司及東榮公
    司轉投資之子公司東雅公司董事長；甲○○（即乙○○配偶
    林玉金胞弟），係東榮公司副總經理及東雅公司之股東；蔡
    修明，係東榮公司監察人；蔡澤霖、蔡勝昌，均係東榮公司
    之董事；劉月雲與蔡勝佳均係東榮公司之股東；鄭茂松（即
    乙○○堂弟），係懋輝公司及聯億公司董事長；乙○○、蔡
    澤霖、蔡修明、蔡勝昌、蔡勝佳5人，彼此則係兄弟關係。
    渠等基於共同概括犯意之聯絡，自88年2月1日至同年5月5日
    間，由乙○○、蔡澤霖、蔡修明、蔡勝昌、蔡勝佳、甲○○
    聯合市場派股東劉月雲（蔡澤霖、蔡修明、蔡勝昌、蔡勝佳
    業經無罪判決確定），共同謀議籌措資金，意圖抬高或壓低
    東榮公司在店頭交易市場之股票交易價格，製造東榮公司股
    票交易活絡之假象，以吸引市場投資人追價買進，嗣後再伺
    機連續以彼等人、東雅公司、東傑公司（掛名負責人林玉金
    ）以及不知情之蔡碧娥、林競珍、邱盈良、曾林秀霞、蔡喬
    林、林佳蓉、翁銘隆、翁銘宏、林秋穎、沈孟樺、張雅惠、
    呂楊榮秀、陳怡菁、鄭清長、黃馨慧及邱榮華等16名之人頭
    戶（另為不起訴處分）之名義，在上開期間同步在日盛證券
    台南分公司、寶來證券台南分公司及台北市復興分公司、京
    華證券台南分公司（現更名為元大京華長榮分公司）、亞洲
    證券台南分公司開戶，利用上開彼等及人頭戶等之戶頭，高
    價賣出低價買進，賺取差價之手法，牟取不法利益。彼等操
    縱股票價格籌措之資金，則分別在上開開戶證券公司所屬之
    台新銀行及寶島銀行之台南分行、中國信託銀行台北市城東
    分行、華南銀行東台南分行、農民銀行開元分行等之帳戶間
    ，循環轉帳使用，以規避查緝。另蔡修明及鄭茂松復分別提
    供所經營之天廣告事業有限公司（下稱天公司）、懋輝
    公司及聯億公司，在台北市合作金庫古亭支庫（帳號000000
    0000000）、台北市世華銀行三民分行（帳號00000000000）
    、寶島銀行台南分行（帳號0000000000000及0000000000000
    ），作為乙○○等人操縱東榮公司股票價格之資金運用帳戶
    ，以逃避查緝，因認被告甲○○與乙○○等人共同涉有證券
    交易法第155條第1項第4款之罪嫌云云。
二、訊據上訴人即被告甲○○，雖坦承其自88年2月1日起至88年
    4月21日止受被告乙○○之委託負責處理有關東榮公司股票
    之事務，而利用人頭戶買賣東榮公司之股票（人頭戶詳如附
    表6所示），然矢口否認有上開犯行，辯稱：股票買賣之資
    金部分非其負責調度，且自88年4月22日起，其即將股票買
    賣相關資料交予劉月雲，其並不負責自88年4月22日起至同
    年5月5日止之股票買賣，而其自88年2月1日起至同年4月21
    日止期間之買賣股票並無抬高或壓低東榮公司股價之意圖，
    即其並未連續以高價買入或以低價賣出東榮公司股票，僅係
    為『護盤』之『操作行為』，性質上自屬『廣義之安定操作
    』，若無證據證明其有『抬高或壓低集中市場某種有價證券
    之交易價格』之意圖，則不能據以論罪等語。
三、按證券交易法第171條所定違反同法第155條第4款規定對於
    在證券交易所上市之有價證券不得有意圖影響市場行情，對
    於某種有價證券連續以高價買入或以低價賣出之罪，必須行
    為人主觀上有影響市場行情之意圖，客觀上有對於某種有價
    證券連續以高價買入或低價賣出之行為，始克成立。所謂「
    連續以高價買入」，係指於特定期間內，逐日以高於平均買
    價，接近最高買價之價格或以最高之價格買入而言（最高法
    法院74年度台上字第5861號判決參照）。經查：
  (一)本件被告甲○○受乙○○委託利用如附表6所示人頭戶買賣
    東榮公司股票之期間為自88年2月1日起至88年4月21日止，
    而自88年4月22日起至88年5月5日止之股票買賣則改由劉月
    雲負責乙節，為劉月雲、被告乙○○所不爭執，核與證人即
    證券公司營業員陳姝伶、黃智慧（原審卷(一)241頁）證述情
    節大致相符，堪以認定。
  (二)東榮公司股票自88年2月1日起至88年5月5日之查核期間，其
    中自88年2月1日起至4月21日止之期間，股價為介於20.70元
    至21.90元間振盪持平，日平均成交量為203仟股，然自88年
    4月22日起至5月5日止期間股價由21.00元上漲至34.50元，
    股價上漲13.50元，股價明顯上漲且漲幅高達64.28%，日平
    均成交量為4047仟股，日平均成交量放大為19.93倍（參上
    開函附件5及附表5所載），是被告甲○○負責股票買賣期間
    東榮公司之股價係屬振盪持平，日平均成交量亦不高，自尚
    難認被告甲○○之此行為有逐日以高於平均買價、接近最高
    買價之價格或以最高之價格買入之行為。
  (三)如前所述，將東榮公司之價量情形與集中市場大盤指數、櫃
    檯市場大盤指數、集中市場紡織類股指數、櫃檯市場紡織類
    股指數及上櫃公司同類股百成行、本盟、上市公司同類股遠
    紡、年興及台積電等股票之價量情形列表【詳如原審卷(一)第
    301頁至303頁附表】比較，可知：自88年2月1日起至4月21
    日止之期間，東榮纖維股票之股價漲跌情形與櫃檯市場紡織
    類股指數、同類股百成行股票、年興股票、本盟股票等之漲
    跌情形亦相近，即東榮公司之股價漲跌情形並未悖離當時之
    市場行情，是被告甲○○辯稱其並無影響市場行情之意圖，
    尚堪採信。
  (四)又原審向中華民國證券櫃檯買賣中心函查結果，該中心於90
    年11月30日以（90）證櫃交字第44935號函附附件3之資料顯
    示，自88年2月1日至同年5月5日止東榮公司股票曾有6個營
    業日達該中心公布注意交易資訊標準之情事，然該6個營業
    日分別是88年4月27日、88年4月28日、88年4月29日、88年4
    月30日、88年5月4日、88年5月5日，均在被告甲○○依乙○
    ○之命將所有股票買賣之帳戶資料交予劉月雲以後，則此部
    分股票交易異常之情形，自與被告甲○○之行為無涉。
  (五)綜上，東榮公司股票於查核期間之價量變化情形，自88年2
    月1日起至4月21日止之期間價格明顯於20.70元至21.90元間
    振盪，日平均成交量僅203仟股，其股價漲跌情形與櫃檯市
    場紡織類股指數、同類股百成行股票、年興股票、本盟股票
    等之漲跌情形亦相近，是被告甲○○之行為尚與前揭證券交
    易法第155條第4款之構成要件不符。
四、綜上所述，依卷證現存證據，並無積極證據可資認定被告甲
    ○○有涉有前開罪嫌，自屬不能證明被告甲○○犯罪，應諭
    知被告甲○○無罪。原審就被告甲○○部分為有罪判決，即
    屬不當，被告甲○○上訴主張此部分原審判決不當，為有理
    由，應由本院撤銷原審有罪判決，為無罪之諭知。
據上論斷，應依刑事訴訟法第369條第1項前段、第364條、第299
條第1項前段、第301條第1項，證券交易法第155條第1項第4款、
第171條 (89年7月19日修正前），刑法第2條第1項、第11條前段
、第28條，判決如主文。
本案經檢察官邱克斌到庭執行職務。
中    華    民    國    97    年    4     月    30    日
                  刑事第二庭    審判長法  官  葉居正
                                      法  官  郭千黛
                                      法  官  洪碧雀
以上正本證明與原本無異。
如不服本判決，應於收受本判決後十日內向本院提出上訴書狀。
其未敘述上訴理由者並得於提起上訴後十日內向本院補提理由書
狀（均須按他造當事人之人數附繕本）「切勿逕送上級法院」。
                                      書記官  魏芝雯
中    華    民    國    97    年    5     月    7     日
附錄本案論罪科刑法條全文：
（89年7月19日修正前）證券交易法第155條第1項第4款：
對於在證券交易所上市之有價證券，不得有左列各款之行為︰
四、意圖抬高或壓低集中交易市場某種有價證券之交易價格，自
    行或以他人名義，對該有價證券，連續以高價買入或以低價
    賣出者。
（89年7月19日修正前）證券交易法第171條：
違反第20條第1項或第155條第1項、第2項之規定者，處7年以下
有期徒刑、拘役或科或併科25萬元以下罰金。
【附表1】：
┌─────────┬─────┬──────┬────────────┐
│轉出戶名、帳號    │提領轉入日│轉入帳戶    │金額（親                │
│                  │期        │            │                        │
├─────────┼─────┼──────┼────────────┤
│台新商業銀行台南分│88年4月29 │曾林秀霞台新│新台幣（下同）          │
│行戶名乙○○，活期│日及5月4日│銀行台南分行│112,000,000元及2,710,000│
│儲蓄存款帳號      │          │帳號戶      │元                      │
│00000000000000（賣│          ├──────┼────────────┤
│出東榮公司股票所得│          │蔡勝佳台新銀│454,495元               │
│之資金）          │          │行台南分行帳│                        │
│                  │          │戶          │                        │
│                  │          ├──────┼────────────┤
│                  │          │鄭清長台新銀│33,300,000元            │
│                  │          │行台南分行帳│                        │
│                  │          │戶          │                        │
├─────────┼─────┼──────┼────────────┤
│寶島商業銀行台南分│88年2月11 │懋輝公司（寶│1,000,000元             │
│行戶名林佳蓉，活期│日及4月27 │島銀行台南分│                        │
│儲蓄存款帳號      │日        │行支票存款帳│                        │
│00000000000000    │          │號0000000000│                        │
│（賣出東榮公司股票│          │200）       │                        │
│所得之資金）      │          │            │                        │
│                  │          ├──────┼────────────┤
│                  │          │聯億公司（寶│2,900,000元             │
│                  │          │島銀行台南分│                        │
│                  │          │行支票存款帳│                        │
│                  │          │號0000000000│                        │
│                  │          │688）       │                        │
├─────────┼─────┼──────┼────────────┤
│東傑公司在寶島銀行│88年4月28 │林家蓉寶島商│11,536,572元            │
│台南分行帳戶      │日        │業銀行台南分│                        │
│0000000000000（轉 │          │行帳號007810│                        │
│帳存入供炒作資金）│          │00000000    │                        │
├─────────┼─────┼──────┼────────────┤
│寶島商業銀行台南分│88年2月23 │懋輝公司（寶│55,800元                │
│行戶名蔡喬林，活期│日        │島銀行台南分│102,300元               │
│儲蓄存款帳號      │          │行支票存款帳│46,500元                │
│00000000000000    │          │號00000000  │358,822元               │
│（賣出東榮公司股票│          │）          │                        │
│所得資金）        ├─────┤            ├────────────┤
│                  │2月26日   │            │3,000,000元             │
│                  │          │            │                        │
│                  ├─────┤            ├────────────┤
│                  │3月3日    │            │400,000元               │
│                  ├─────┤            ├────────────┤
│                  │5月3日    │            │1,702,192元             │
├─────────┼─────┼──────┼────────────┤
│乙○○寶島銀行台南│88年2月26 │林家蓉寶島商│300,000元               │
│分行帳戶00000000  │日        │業銀行台南分│                        │
│（轉帳存入供炒作資│          │行帳號      │                        │
│金）              │          │000000000000│                        │
│                  │          │00          │                        │
├─────────┼─────┼──────┼────────────┤
│懋輝公司寶島商業銀│88年2月2日│轉入翁銘隆寶│604,560元               │
│行台分行帳戶      │          │島商業銀行台│                        │
│00000000（轉帳存入│          │南分行帳號00│                        │
│供炒作資金）      │4月1日    │000000000000│600,000元               │
│                  │          │            │                        │
│                  │          │            │                        │
│                  │          │轉入翁銘宏寶│                        │
│                  │88年1月27 │島商業銀行台│3,000,000元             │
│                  │日        │南分行帳號00│                        │
│                  │          │000000000000│                        │
├─────────┼─────┼──────┼────────────┤
│寶島商業銀行台南分│88年2月26 │懋輝公司（寶│2,000,000元             │
│行戶名翁銘隆，活期│日        │島商業銀行台│                        │
│儲蓄存款帳號      ├─────┤南分行支票存├────────────┤
│00000000000000    │3月3日    │款帳戶20166 │30,000元                │
│（將賣出東榮公司股├─────┤772）       ├────────────┤
│票所得資金）      │3月31日   │            │169,980元               │
│                  ├─────┤            ├────────────┤
│                  │3月31日   │            │4,100,000元             │
│                  ├─────┤            ├────────────┤
│                  │4月27日   │            │55,800元                │
│                  ├─────┤            ├────────────┤
│                  │4月27日   │            │550,000元               │
│                  ├─────┼──────┼────────────┤
│                  │5月3日    │聯億公司（寶│4,200,000元             │
│                  │          │島商業銀行台│                        │
│                  │          │南分行支票存│                        │
│                  │          │款帳戶）    │                        │
├─────────┼─────┼──────┼────────────┤
│寶島商業銀行台南分│88年2月2日│轉入翁銘宏寶│500,000元               │
│行戶名林玉金，帳號│          │島商業銀行帳│                        │
│00000000（轉帳存入│          │戶0000000000│                        │
│供炒作資金）      │          │3300        │                        │
├─────────┼─────┼──────┼────────────┤
│寶島商業銀行台南分│88年2月24 │懋輝公司（寶│400,000元               │
│行戶名翁銘宏，活期│日        │島銀行台南分│                        │
│儲蓄存款帳號      ├─────┤行帳戶20166 ├────────────┤
│00000000000000    │2月25日   │772）       │700,000元               │
│（將賣出東榮公司股│          │            │                        │
│票所得資金）      ├─────┤            ├────────────┤
│                  │3月3日    │            │80,000元                │
├─────────┼─────┼──────┼────────────┤
│寶島商業銀行台南分│88年3月31 │乙○○寶島商│100,000元               │
│行戶名邱盈良，活期│日        │業銀行台南分│                        │
│儲蓄存款帳號      │          │行活儲帳戶  │                        │
│00000000000000    │          │00000000    │                        │
│（賣出東榮公司股票│          │            │                        │
│所得資金）        ├─────┼──────┼────────────┤
│                  │88年3月1日│懋輝公司（寶│122,910元               │
│                  │          │島銀行台南分│                        │
│                  ├─────┤行支票存款帳├────────────┤
│                  │3月2日    │戶00000000）│5,064,000元             │
│                  ├─────┤            ├────────────┤
│                  │3月3日    │            │830,000元               │
│                  ├─────┤            ├────────────┤
│                  │3月12日   │            │400,000元、42,000元、   │
│                  │          │            │130,000元               │
│                  ├─────┤            ├────────────┤
│                  │3月15日   │            │323,726元               │
│                  │          │            │92,400元                │
│                  ├─────┤            ├────────────┤
│                  │3月18日   │            │600,000元               │
│                  ├─────┤            ├────────────┤
│                  │3月31日   │            │9,000,000元             │
│                  ├─────┤            ├────────────┤
│                  │4月21日   │            │460,710元               │
│                  │          │            │600,000元               │
│                  │          │            │500,000元               │
│                  ├─────┤            ├────────────┤
│                  │4月28日   │            │1,100,000元             │
├─────────┼─────┼──────┼────────────┤
│寶島商業銀行台南分│88年4月7日│邱盈良寶島商│500,000元               │
│行戶名乙○○，活期│          │業銀行台南分│                        │
│儲蓄存款帳號101617│          │行活儲帳戶00│                        │
│51（轉帳存入供炒作│          │000000000000│                        │
│資金）            │          │            │                        │
├─────────┼─────┼──────┼────────────┤
│華南商業銀行東台南│88年4月27 │懋輝公司（萬│5,000,060元             │
│分行戶名楊榮秀，活│日        │通銀行東台南│                        │
│期儲蓄存款帳號    │          │分行帳號0200│                        │
│000000000000（賣出│          │0000000000）│                        │
│東榮公司股票所得資│          │            │                        │
│金）              │          │            │                        │
│                  ├─────┼──────┼────────────┤
│                  │4月30日   │懋輝公司（寶│5,990,070元             │
│                  │          │島銀行台南分│                        │
│                  │          │行支票存款帳│                        │
│                  │          │戶00000000）│                        │
│                  ├─────┼──────┼────────────┤
│                  │4月30日   │劉月雲（世華│3,135,250元             │
│                  │          │銀行信義分行│                        │
│                  │          │帳號00000000│                        │
│                  │          │111）       │                        │
├─────────┼─────┼──────┼────────────┤
│華南商業銀行東台南│88年4月22 │由林玉金提領│2,977,000元             │
│分行戶名楊榮秀，活│日        │現金        │                        │
│期儲蓄存款帳號    │          │            │                        │
│000000000000      │          │            │                        │
└─────────┴─────┴──────┴────────────┘
【附表2】：
┌──┬────┬─────────┬─────────────────┐
│編號│日  期  │  所達標準款項    │      內  容                      │
├──┼────┼─────────┼─────────────────┤
│ 1  │88年4月 │櫃檯買賣公布或通知│有價證券最近6個營業日（含當日）累 │
│    │27日    │注意交易資訊暨處置│積之最後成交價漲跌百分比達百分之  │
│    │        │作業要點第4點第3款│23.35，且當日之成交量較最近60個營 │
│    │        │、第4款及第5款    │業日日平均成交量放大11.75倍，且當 │
│    │        │                  │日週轉率達5.27%，且日盛證券（股） │
│    │        │                  │公司當日受託賣出該有價券之成交數量│
│    │        │                  │占當日該證券總成交量之比率為32.97%│
│    │        │                  │，寶來證券（股）公司當日受託賣出該│
│    │        │                  │證券之成交數量占當日該證券總成交量│
│    │        │                  │之比率為34.68%，當日收市價26.70元 │
│    │        │                  │，本益比為47.67。                 │
├──┼────┼─────────┼─────────────────┤
│ 2  │88年4月 │櫃檯買賣公布或通知│有價證券最近6個營業日（含當日）累 │
│    │28日    │注意交易資訊暨處置│積之最後成交價漲跌百分比達百分之  │
│    │        │作業要點第4點第3款│29.63，且當日之成交量較最近60個營 │
│    │        │、第4款及第5款    │業日日平均成交量放大9.7倍，且當日 │
│    │        │                  │週轉率達5.19%，且光隆證券（股）公 │
│    │        │                  │司當日受託買進該有價證券之成交數量│
│    │        │                  │占當日該證券總成交量之比率為22.51%│
│    │        │                  │，當日收市價28.50元，本益比為50.89│
│    │        │                  │。                                │
├──┼────┼─────────┼─────────────────┤
│ 3  │88年4月 │櫃檯買賣公布或通知│有價證券最近6個營業日（含當日）累 │
│    │29日    │注意交易資訊暨處置│積之最後成交價漲跌百分比達百分之  │
│    │        │作業要點第4點第1款│38.15，且當日之成交量較最近60個營 │
│    │        │及第3款           │業日日平均成交量放大7.9，當日收市 │
│    │        │                  │價30.40元，本益比為54.28。        │
├──┼────┼─────────┼─────────────────┤
│ 4  │88年4月 │櫃檯買賣公布或通知│有價證券最近6個營業日（含當日）累 │
│    │30日    │注意交易資訊暨處置│積之最後成交價漲跌百分比達百分之  │
│    │        │作業要點第4點第1款│37.81，且當日之成交量較最近60個營 │
│    │        │、第3款及第5款    │業日日平均成交量放大6.99倍，且寶來│
│    │        │                  │證券（股）公司當日受託買進該有價券│
│    │        │                  │之成交數量占當日該證券總成交量之比│
│    │        │                  │率為36.26%，當日收市價31.60元，本 │
│    │        │                  │益比為56.42。                     │
├──┼────┼─────────┼─────────────────┤
│ 5  │88年5月4│櫃檯買賣公布或通知│有價證券最近6個營業日（含當日）累 │
│    │日      │注意交易資訊暨處置│積之最後成交價漲跌百分比達百分之  │
│    │        │作業要點第4點第3款│26.96，且當日之成交量較最近60個營 │
│    │        │、第4款及第5款    │業日日平均成交量放大6.44倍，且當日│
│    │        │                  │週轉率達5.45%，且日盛證券（股）公 │
│    │        │                  │司當日受託買進該有價券之成交數量占│
│    │        │                  │當日該證券總成交量之比率為39.49%，│
│    │        │                  │當日收市價32.40元，本益比為57.85。│
├──┼────┼─────────┼─────────────────┤
│ 6  │88年5月5│櫃檯買賣公布或通知│有價證券最近6個營業日（含當日）累 │
│    │日      │注意交易資訊暨處置│積之最後成交價漲跌百分比達百分之  │
│    │        │作業要點第4點第3款│26.64，且當日之成交量較最近60個營 │
│    │        │及第4款           │業日日平均成交量放大6.93倍，且當日│
│    │        │                  │週轉率達6.52%，當日收市價34.50元，│
│    │        │                  │本益比為61.60。                   │
└──┴────┴─────────┴─────────────────┘
【附表3】：
┌──┬───────┬──┬──┬───────┬──┬──┬────┐
│項目│2.1.－4.│漲跌│日均│4.－5.5.│漲跌│日均│日均量  │
│    │              │幅% │量（│              │幅% │量（│增減倍數│
│    ├───┬───┤    │仟股├───┬───┤    │仟股│        │
│    │期初  │期末  │    │）  │期初  │期末  │    │）  │        │
├──┼───┼───┼──┼──┼───┼───┼──┼──┼────┤
│東榮│20.90 │21.00 │0.48│203 │21.00 │34.50 │64.2│4047│18.94   │
│纖維│      │      │%   │    │      │      │9%  │    │        │
├──┼───┼───┼──┼──┼───┼───┼──┼──┼────┤
│集中│5862.7│7474.1│27.4│3001│7474.1│7572.1│1.31│3755│0.25    │
│市場│9     │6     │8%  │626 │6     │6     │%   │762 │        │
│大盤│      │      │    │    │      │      │    │    │        │
│指數│      │      │    │    │      │      │    │    │        │
├──┼───┼───┼──┼──┼───┼───┼──┼──┼────┤
│櫃檯│147.55│174.22│18.0│1622│174.22│176.74│1.45│1785│0.09    │
│市場│      │      │8%  │61  │      │      │%   │75  │        │
│大盤│      │      │    │    │      │      │    │    │        │
│指數│      │      │    │    │      │      │    │    │        │
├──┼───┼───┼──┼──┼───┼───┼──┼──┼────┤
│集中│231.35│328.58│41.9│ 註 │328.58│353.95│7.72│ 註 │   －   │
│市場│      │      │2%  │    │      │      │%   │    │        │
│紡織│      │      │    │    │      │      │    │    │        │
│類股│      │      │    │    │      │      │    │    │        │
├──┼───┼───┼──┼──┼───┼───┼──┼──┼────┤
│櫃檯│66.30 │65.34 │1.45│960 │65.34 │82.59 │26.4│8200│7.54    │
│市場│      │      │%   │    │      │      │0%  │    │        │
│紡織│      │      │    │    │      │      │    │    │        │
│類股│      │      │    │    │      │      │    │    │        │
├──┼───┼───┼──┼──┼───┼───┼──┼──┼────┤
│百成│12.45 │12.00 │3.61│52  │12.00 │14.35 │19.5│128 │1.46    │
│行  │      │      │%   │    │      │      │8%  │    │        │
├──┼───┼───┼──┼──┼───┼───┼──┼──┼────┤
│本盟│13.30 │14.70 │10.5│185 │14.70 │18.80 │27.8│1128│5.10    │
│    │      │      │3%  │    │      │      │9%  │    │        │
├──┼───┼───┼──┼──┼───┼───┼──┼──┼────┤
│遠紡│23.40 │43.70 │86.7│1960│43.70 │44.00 │0.69│2985│0.52    │
│    │      │      │5%  │3   │      │      │%   │7   │        │
├──┼───┼───┼──┼──┼───┼───┼──┼──┼────┤
│年興│60.00 │64.00 │6.67│3019│64.00 │69.00 │7.81│2787│0.08    │
│    │      │      │%   │    │      │      │%   │    │        │
├──┼───┼───┼──┼──┼───┼───┼──┼──┼────┤
│台積│81.00 │114.00│40.7│3623│114.00│108.00│5.26│3627│00.00   │
│電  │      │      │4%  │4   │      │      │%   │9   │        │
└──┴───┴───┴──┴──┴───┴───┴──┴──┴────┘
【附表4】：
┌─────────┬─────┬──────┬────────────┐
│轉出戶名、帳號    │提領轉入日│轉入帳號    │金額                    │
│                  │期        │            │                        │
├─────────┼─────┼──────┼────────────┤
│寶島商業銀行台南分│88年4月7日│甲○○寶島銀│20,046元                │
│行戶名邱盈良，活期│          │行台南分行帳│75,696元                │
│儲蓄存款帳號      │          │號00000000  │46,500元                │
│0000000000000     │4月30日   │            │500,000元               │
│（賣出東榮公司股票│          │            │                        │
│所得資金）        │          │            │                        │
├─────────┼─────┼──────┼────────────┤
│寶島商業銀行台南分│88年5月3日│甲○○寶島銀│1,841,889元             │
│行戶名翁銘隆，活期│          │行台南分行帳│                        │
│儲蓄存款帳號      │          │號00000000  │                        │
│00000000000000    │          │            │                        │
│（賣出東榮公司股票│          │            │                        │
│所得資金）        │          │            │                        │
│                  │          │            │                        │
├─────────┼─────┼──────┼────────────┤
│中國農民銀行開元分│88年3月30 │甲○○台灣銀│1,064,205元             │
│行戶名沈孟樺，活期│日        │行延平分行帳│                        │
│儲蓄存款帳號      │          │號0000000000│                        │
│00000000000       │          │2           │                        │
│（賣出東榮公司股票│          │            │                        │
│所得資金）        │          │            │                        │
├─────────┼─────┼──────┼────────────┤
│台新商業銀行台南分│88年2月8日│甲○○台新銀│950,000元               │
│行戶名黃馨慧，活期│          │行台南分行活│                        │
│儲蓄存款帳號      │          │期儲蓄存款帳│                        │
│00000000000000    │          │號0000000000│                        │
│（賣出東榮公司股票│          │2200        │                        │
│所得資金）        │          │            │                        │
├─────────┼─────┼──────┼────────────┤
│台新商業銀行台南分│88年2月8日│甲○○台新銀│505,335元               │
│行戶名鄭清長，活期│          │行台南分行活│                        │
│儲蓄存款帳號      │          │期儲蓄存款帳│                        │
│00000000000000    │          │號0000000000│                        │
│（賣出東榮公司股票│          │2200        │                        │
│所得資金）        │          │            │                        │
└─────────┴─────┴──────┴────────────┘
【附表5】：
┌───┬───┬──┬──┬──┬──┬──┬────┬──────┐
│投資人│日期  │買進│價格│賣出│價格│券商│帳號    │備註        │
├───┼───┼──┼──┼──┼──┼──┼────┼──────┤
│沈孟樺│880423│    │    │100 │22.5│亞洲│960076  │            │
├───┼───┼──┼──┼──┼──┼──┼────┼──────┤
│      │      │    │    │50  │22.7│    │        │            │
├───┼───┼──┼──┼──┼──┼──┼────┼──────┤
│      │      │    │    │49  │22.9│    │        │            │
├───┼───┼──┼──┼──┼──┼──┼────┼──────┤
│      │      │    │    │333 │23.0│    │        │            │
├───┼───┼──┼──┼──┼──┼──┼────┼──────┤
│      │      │    │    │106 │23.1│    │        │            │
├───┼───┼──┼──┼──┼──┼──┼────┼──────┤
│      │880426│    │    │7   │24.5│台證│20800   │            │
├───┼───┼──┼──┼──┼──┼──┼────┼──────┤
│      │      │    │    │13  │24.9│    │        │            │
├───┼───┼──┼──┼──┼──┼──┼────┼──────┤
│      │880430│    │    │15  │31.5│    │        │            │
├───┼───┼──┼──┼──┼──┼──┼────┼──────┤
│      │880505│    │    │10  │34.5│    │        │            │
├───┼───┼──┼──┼──┼──┼──┼────┼──────┤
│林佳蓉│880423│    │    │110 │22.6│日盛│156561  │            │
├───┼───┼──┼──┼──┼──┼──┼────┼──────┤
│      │      │    │    │50  │22.8│    │        │            │
├───┼───┼──┼──┼──┼──┼──┼────┼──────┤
│      │      │    │    │150 │22.9│    │        │            │
├───┼───┼──┼──┼──┼──┼──┼────┼──────┤
│      │      │    │    │50  │23.0│    │        │            │
├───┼───┼──┼──┼──┼──┼──┼────┼──────┤
│      │      │    │    │12  │23.2│    │        │            │
├───┼───┼──┼──┼──┼──┼──┼────┼──────┤
│      │880426│285 │25.0│    │    │    │        │＃最高價    │
├───┼───┼──┼──┼──┼──┼──┼────┼──────┤
│      │880427│29  │26.3│378 │25.9│    │        │            │
├───┼───┼──┼──┼──┼──┼──┼────┼──────┤
│      │      │50  │26.7│180 │26.0│    │        │＃最高價    │
├───┼───┼──┼──┼──┼──┼──┼────┼──────┤
│      │      │    │    │14  │26.2│    │        │            │
├───┼───┼──┼──┼──┼──┼──┼────┼──────┤
│      │      │    │    │110 │26.3│    │        │            │
├───┼───┼──┼──┼──┼──┼──┼────┼──────┤
│      │880428│    │    │50  │28.1│    │        │            │
├───┼───┼──┼──┼──┼──┼──┼────┼──────┤
│      │      │    │    │29  │28.3│    │        │            │
├───┼───┼──┼──┼──┼──┼──┼────┼──────┤
│      │880504│50  │30.6│    │    │    │        │            │
├───┼───┼──┼──┼──┼──┼──┼────┼──────┤
│      │      │35  │31.2│    │    │    │        │            │
├───┼───┼──┼──┼──┼──┼──┼────┼──────┤
│      │      │70  │31.5│    │    │    │        │            │
├───┼───┼──┼──┼──┼──┼──┼────┼──────┤
│      │      │50  │31.7│    │    │    │        │            │
├───┼───┼──┼──┼──┼──┼──┼────┼──────┤
│      │      │50  │32.4│    │    │    │        │＃最高價    │
├───┼───┼──┼──┼──┼──┼──┼────┼──────┤
│      │880505│50  │34.2│95  │33.3│    │        │            │
├───┼───┼──┼──┼──┼──┼──┼────┼──────┤
│      │      │39  │34.3│5   │33.4│    │        │            │
├───┼───┼──┼──┼──┼──┼──┼────┼──────┤
│      │      │19  │34.4│50  │33.6│    │        │            │
├───┼───┼──┼──┼──┼──┼──┼────┼──────┤
│邱盈良│880428│    │    │421 │27.5│日盛│148333  │資賣＠最低價│
├───┼───┼──┼──┼──┼──┼──┼────┼──────┤
│      │      │    │    │50  │27.9│    │        │資賣        │
├───┼───┼──┼──┼──┼──┼──┼────┼──────┤
│      │      │    │    │266 │28.0│    │        │資賣        │
├───┼───┼──┼──┼──┼──┼──┼────┼──────┤
│      │      │    │    │34  │28.1│    │        │資賣        │
├───┼───┼──┼──┼──┼──┼──┼────┼──────┤
│      │880429│52  │30.3│    │    │    │        │資買**      │
├───┼───┼──┼──┼──┼──┼──┼────┼──────┤
│      │      │200 │30.4│    │    │    │        │資買＃最高價│
├───┼───┼──┼──┼──┼──┼──┼────┼──────┤
│      │      │97  │30.2│    │    │日盛│148333  │            │
├───┼───┼──┼──┼──┼──┼──┼────┼──────┤
│      │      │50  │30.4│    │    │    │        │＃最高價    │
├───┼───┼──┼──┼──┼──┼──┼────┼──────┤
│      │880430│    │    │1   │31.5│    │        │            │
├───┼───┼──┼──┼──┼──┼──┼────┼──────┤
│      │      │    │    │56  │31.6│    │        │            │
├───┼───┼──┼──┼──┼──┼──┼────┼──────┤
│      │      │    │    │90  │31.7│    │        │            │
├───┼───┼──┼──┼──┼──┼──┼────┼──────┤
│      │      │200 │31.6│    │    │京華│73731   │資買        │
├───┼───┼──┼──┼──┼──┼──┼────┼──────┤
│      │      │    │    │75  │31.4│    │        │資賣        │
├───┼───┼──┼──┼──┼──┼──┼────┼──────┤
│      │      │    │    │60  │31.7│    │        │資賣        │
├───┼───┼──┼──┼──┼──┼──┼────┼──────┤
│      │      │    │    │73  │31.8│    │        │資賣        │
├───┼───┼──┼──┼──┼──┼──┼────┼──────┤
│      │      │    │    │27  │31.9│    │        │資賣        │
├───┼───┼──┼──┼──┼──┼──┼────┼──────┤
│      │880503│150 │30.1│217 │30.0│    │        │資買、資賣  │
├───┼───┼──┼──┼──┼──┼──┼────┼──────┤
│      │      │100 │30.3│    │    │    │        │資買        │
├───┼───┼──┼──┼──┼──┼──┼────┼──────┤
│      │      │40  │30.4│    │    │    │        │資買        │
├───┼───┼──┼──┼──┼──┼──┼────┼──────┤
│      │      │20  │30.5│    │    │    │        │資買        │
├───┼───┼──┼──┼──┼──┼──┼────┼──────┤
│      │      │25  │30.8│    │    │    │        │資買        │
├───┼───┼──┼──┼──┼──┼──┼────┼──────┤
│      │      │30  │30.9│    │    │    │        │資買        │
├───┼───┼──┼──┼──┼──┼──┼────┼──────┤
│      │880504│    │    │48  │31.4│    │        │資賣        │
├───┼───┼──┼──┼──┼──┼──┼────┼──────┤
│      │      │    │    │64  │31.5│    │        │資賣        │
├───┼───┼──┼──┼──┼──┼──┼────┼──────┤
│      │      │    │    │100 │32.0│    │        │資賣        │
├───┼───┼──┼──┼──┼──┼──┼────┼──────┤
│      │      │50  │30.5│    │    │日盛│148333  │            │
├───┼───┼──┼──┼──┼──┼──┼────┼──────┤
│      │      │30  │30.7│    │    │    │        │            │
├───┼───┼──┼──┼──┼──┼──┼────┼──────┤
│      │      │60  │30.8│    │    │    │        │            │
├───┼───┼──┼──┼──┼──┼──┼────┼──────┤
│      │      │50  │31.2│    │    │    │        │            │
├───┼───┼──┼──┼──┼──┼──┼────┼──────┤
│      │      │30  │31.4│    │    │    │        │            │
├───┼───┼──┼──┼──┼──┼──┼────┼──────┤
│      │      │160 │32.4│    │    │    │        │＃最高價    │
├───┼───┼──┼──┼──┼──┼──┼────┼──────┤
│      │880505│60  │34.0│50  │33.2│    │        │            │
├───┼───┼──┼──┼──┼──┼──┼────┼──────┤
│      │      │49  │34.3│49  │33.3│    │        │            │
├───┼───┼──┼──┼──┼──┼──┼────┼──────┤
│      │      │17  │34.4│1   │33.4│    │        │            │
├───┼───┼──┼──┼──┼──┼──┼────┼──────┤
│      │      │    │    │100 │33.6│    │        │            │
├───┼───┼──┼──┼──┼──┼──┼────┼──────┤
│      │      │100 │33.9│145 │33.1│京華│73731   │資買、資賣  │
├───┼───┼──┼──┼──┼──┼──┼────┼──────┤
│      │      │11  │34.2│8   │33.3│    │        │資買、資賣  │
├───┼───┼──┼──┼──┼──┼──┼────┼──────┤
│蔡喬林│880427│146 │26.4│630 │26.0│日盛│148320  │            │
├───┼───┼──┼──┼──┼──┼──┼────┼──────┤
│      │      │50  │26.7│41  │26.1│    │        │＃最高價    │
├───┼───┼──┼──┼──┼──┼──┼────┼──────┤
│      │      │    │    │60  │26.3│    │        │            │
├───┼───┼──┼──┼──┼──┼──┼────┼──────┤
│      │880428│    │    │100 │28.0│    │        │            │
├───┼───┼──┼──┼──┼──┼──┼────┼──────┤
│      │      │    │    │80  │28.1│    │        │            │
├───┼───┼──┼──┼──┼──┼──┼────┼──────┤
│      │      │    │    │16  │28.3│    │        │            │
├───┼───┼──┼──┼──┼──┼──┼────┼──────┤
│      │      │    │    │50  │27.5│京華│73728   │資賣＠最低價│
├───┼───┼──┼──┼──┼──┼──┼────┼──────┤
│      │      │    │    │64  │27.7│    │        │資賣        │
├───┼───┼──┼──┼──┼──┼──┼────┼──────┤
│      │880429│50  │30.3│    │    │    │        │資買**      │
├───┼───┼──┼──┼──┼──┼──┼────┼──────┤
│      │      │130 │30.4│    │    │    │        │資買＃最高價│
├───┼───┼──┼──┼──┼──┼──┼────┼──────┤
│      │      │100 │30.2│    │    │日盛│148320  │            │
├───┼───┼──┼──┼──┼──┼──┼────┼──────┤
│      │      │50  │30.4│    │    │    │        │＃最高價    │
├───┼───┼──┼──┼──┼──┼──┼────┼──────┤
│      │880430│    │    │18  │30.9│    │        │            │
│      │      │    │    │50  │31.3│    │        │            │
├───┼───┼──┼──┼──┼──┼──┼────┼──────┤
│      │      │    │    │1   │31.4│    │        │            │
├───┼───┼──┼──┼──┼──┼──┼────┼──────┤
│      │      │    │    │50  │31.6│    │        │            │
├───┼───┼──┼──┼──┼──┼──┼────┼──────┤
│      │      │    │    │1   │31.7│    │        │            │
├───┼───┼──┼──┼──┼──┼──┼────┼──────┤
│      │      │    │    │28  │31.8│    │        │            │
├───┼───┼──┼──┼──┼──┼──┼────┼──────┤
│      │      │    │    │2   │32  │    │        │            │
├───┼───┼──┼──┼──┼──┼──┼────┼──────┤
│      │      │    │    │130 │31.5│京華│73728   │資賣        │
├───┼───┼──┼──┼──┼──┼──┼────┼──────┤
│      │      │    │    │30  │31.7│    │        │資賣        │
├───┼───┼──┼──┼──┼──┼──┼────┼──────┤
│      │      │    │    │20  │31.8│    │        │資賣        │
├───┼───┼──┼──┼──┼──┼──┼────┼──────┤
│      │880503│106 │30.3│    │    │    │        │資買        │
├───┼───┼──┼──┼──┼──┼──┼────┼──────┤
│      │      │44  │30.4│    │    │    │        │資買        │
├───┼───┼──┼──┼──┼──┼──┼────┼──────┤
│      │      │100 │31.0│    │    │    │        │資買        │
├───┼───┼──┼──┼──┼──┼──┼────┼──────┤
│      │880504│24  │30.8│    │    │日盛│148320  │            │
├───┼───┼──┼──┼──┼──┼──┼────┼──────┤
│      │      │100 │31.2│    │    │    │        │            │
├───┼───┼──┼──┼──┼──┼──┼────┼──────┤
│      │      │30  │31.4│    │    │    │        │            │
├───┼───┼──┼──┼──┼──┼──┼────┼──────┤
│      │      │40  │31.5│    │    │    │        │            │
├───┼───┼──┼──┼──┼──┼──┼────┼──────┤
│      │      │50  │31.6│    │    │    │        │            │
├───┼───┼──┼──┼──┼──┼──┼────┼──────┤
│      │      │100 │32.4│    │    │    │        │＃最高價    │
├───┼───┼──┼──┼──┼──┼──┼────┼──────┤
│      │      │60  │32  │49  │30.7│京華│73728   │資買、資賣  │
├───┼───┼──┼──┼──┼──┼──┼────┼──────┤
│      │      │    │    │13  │30.8│    │        │資賣        │
├───┼───┼──┼──┼──┼──┼──┼────┼──────┤
│      │      │    │    │50  │30.9│    │        │資賣        │
├───┼───┼──┼──┼──┼──┼──┼────┼──────┤
│      │      │    │    │50  │31.0│    │        │資賣        │
├───┼───┼──┼──┼──┼──┼──┼────┼──────┤
│      │      │    │    │50  │31.2│    │        │資賣        │
├───┼───┼──┼──┼──┼──┼──┼────┼──────┤
│      │      │    │    │38  │31.4│    │        │資賣        │
├───┼───┼──┼──┼──┼──┼──┼────┼──────┤
│      │880505│120 │34.0│60  │33.3│    │        │資買、資賣  │
├───┼───┼──┼──┼──┼──┼──┼────┼──────┤
│      │      │200 │34.2│    │    │    │        │資賣        │
├───┼───┼──┼──┼──┼──┼──┼────┼──────┤
│      │      │70  │34.0│50  │33.3│日盛│148320  │            │
├───┼───┼──┼──┼──┼──┼──┼────┼──────┤
│      │      │38  │34.3│50  │33.4│    │        │            │
├───┼───┼──┼──┼──┼──┼──┼────┼──────┤
│      │      │65  │34.4│100 │33.6│    │        │            │
├───┼───┼──┼──┼──┼──┼──┼────┼──────┤
│      │      │    │    │49  │33.7│    │        │            │
├───┼───┼──┼──┼──┼──┼──┼────┼──────┤
│      │      │    │    │1   │34.0│    │        │            │
├───┼───┼──┼──┼──┼──┼──┼────┼──────┤
│鄭清長│880422│    │    │96  │21.2│寶來│53730   │            │
├───┼───┼──┼──┼──┼──┼──┼────┼──────┤
│      │      │    │    │102 │21.3│    │        │            │
├───┼───┼──┼──┼──┼──┼──┼────┼──────┤
│      │      │    │    │95  │21.4│    │        │            │
├───┼───┼──┼──┼──┼──┼──┼────┼──────┤
│      │880423│    │    │11  │23.2│    │        │            │
├───┼───┼──┼──┼──┼──┼──┼────┼──────┤
│      │880430│104 │31.4│    │    │    │        │            │
├───┼───┼──┼──┼──┼──┼──┼────┼──────┤
│      │      │50  │31.5│    │    │    │        │            │
├───┼───┼──┼──┼──┼──┼──┼────┼──────┤
│      │      │50  │31.6│    │    │    │        │            │
├───┼───┼──┼──┼──┼──┼──┼────┼──────┤
│      │      │60  │31.7│    │    │    │        │            │
├───┼───┼──┼──┼──┼──┼──┼────┼──────┤
│      │      │30  │31.9│    │    │    │        │            │
├───┼───┼──┼──┼──┼──┼──┼────┼──────┤
│      │880504│105 │32.4│    │    │    │        │＃最高價    │
├───┼───┼──┼──┼──┼──┼──┼────┼──────┤
│      │880505│    │    │300 │32.9│    │        │＠最低價    │
├───┼───┼──┼──┼──┼──┼──┼────┼──────┤
│      │      │    │    │115 │33.3│    │        │            │
├───┼───┼──┼──┼──┼──┼──┼────┼──────┤
│      │      │    │    │33  │34.1│    │        │            │
├───┼───┼──┼──┼──┼──┼──┼────┼──────┤
│黃馨慧│880427│    │    │100 │26.1│寶來│49252   │            │
├───┼───┼──┼──┼──┼──┼──┼────┼──────┤
│      │      │    │    │200 │26.7│    │        │            │
├───┼───┼──┼──┼──┼──┼──┼────┼──────┤
│      │880428│    │    │146 │28.5│    │        │            │
├───┼───┼──┼──┼──┼──┼──┼────┼──────┤
│      │880429│    │    │326 │29.6│    │        │＠最低價    │
├───┼───┼──┼──┼──┼──┼──┼────┼──────┤
│      │880430│16  │31.6│    │    │    │        │            │
├───┼───┼──┼──┼──┼──┼──┼────┼──────┤
│      │      │170 │31.8│    │    │    │        │            │
├───┼───┼──┼──┼──┼──┼──┼────┼──────┤
│      │      │80  │31.9│    │    │    │        │**          │
├───┼───┼──┼──┼──┼──┼──┼────┼──────┤
│      │880503│50  │30.2│30  │30.2│    │        │            │
├───┼───┼──┼──┼──┼──┼──┼────┼──────┤
│      │      │5   │30.3│60  │30.3│    │        │            │
├───┼───┼──┼──┼──┼──┼──┼────┼──────┤
│      │      │    │    │23  │30.4│    │        │            │
├───┼───┼──┼──┼──┼──┼──┼────┼──────┤
│      │880504│5   │32.0│146 │30.3│    │        │            │
├───┼───┼──┼──┼──┼──┼──┼────┼──────┤
│      │      │    │    │20  │31.4│    │        │            │
├───┼───┼──┼──┼──┼──┼──┼────┼──────┤
│      │880505│8   │33.1│47  │33.3│    │        │            │
├───┼───┼──┼──┼──┼──┼──┼────┼──────┤
│      │      │30  │33.3│    │    │    │        │            │
├───┼───┼──┼──┼──┼──┼──┼────┼──────┤
│      │      │51  │33.6│    │    │    │        │            │
├───┼───┼──┼──┼──┼──┼──┼────┼──────┤
│翁銘宏│880430│12  │31.5│49  │31.4│日盛│156930  │            │
├───┼───┼──┼──┼──┼──┼──┼────┼──────┤
│      │880504│22  │30.6│    │    │    │        │            │
├───┼───┼──┼──┼──┼──┼──┼────┼──────┤
│      │      │50  │31.0│    │    │    │        │            │
├───┼───┼──┼──┼──┼──┼──┼────┼──────┤
│      │      │80  │31.4│    │    │    │        │            │
├───┼───┼──┼──┼──┼──┼──┼────┼──────┤
│      │      │40  │31.5│    │    │    │        │            │
├───┼───┼──┼──┼──┼──┼──┼────┼──────┤
│      │      │50  │31.6│    │    │    │        │            │
├───┼───┼──┼──┼──┼──┼──┼────┼──────┤
│      │      │50  │32.4│    │    │    │        │＃最高價    │
├───┼───┼──┼──┼──┼──┼──┼────┼──────┤
│      │880505│50  │34.2│50  │33.2│    │        │            │
├───┼───┼──┼──┼──┼──┼──┼────┼──────┤
│      │      │62  │34.3│35  │33.4│    │        │            │
├───┼───┼──┼──┼──┼──┼──┼────┼──────┤
│      │      │    │    │15  │33.5│    │        │            │
├───┼───┼──┼──┼──┼──┼──┼────┼──────┤
│翁銘隆│880423│    │    │31  │22.8│日盛│156972  │            │
├───┼───┼──┼──┼──┼──┼──┼────┼──────┤
│      │      │    │    │5   │23.0│    │        │            │
├───┼───┼──┼──┼──┼──┼──┼────┼──────┤
│      │      │    │    │13  │23.2│    │        │            │
├───┼───┼──┼──┼──┼──┼──┼────┼──────┤
│      │880504│50  │30.6│    │    │    │        │            │
├───┼───┼──┼──┼──┼──┼──┼────┼──────┤
│      │      │30  │31.2│    │    │    │        │            │
├───┼───┼──┼──┼──┼──┼──┼────┼──────┤
│      │      │185 │31.5│    │    │    │        │            │
├───┼───┼──┼──┼──┼──┼──┼────┼──────┤
│      │      │57  │32.4│    │    │    │        │ ＃最高價   │
├───┼───┼──┼──┼──┼──┼──┼────┼──────┤
│      │880505│50  │34.2│100 │33.5│    │        │            │
├───┼───┼──┼──┼──┼──┼──┼────┼──────┤
│      │      │54  │34.3│    │    │    │        │            │
├───┼───┼──┼──┼──┼──┼──┼────┼──────┤
│呂楊榮│880423│    │    │150 │22.7│    │        │            │
│秀    │      │    │    │    │    │    │        │            │
├───┼───┼──┼──┼──┼──┼──┼────┼──────┤
│      │      │    │    │100 │23.1│    │        │            │
├───┼───┼──┼──┼──┼──┼──┼────┼──────┤
│      │      │    │    │59  │22.5│京華│73689   │資賣        │
├───┼───┼──┼──┼──┼──┼──┼────┼──────┤
│      │      │    │    │1   │22.6│    │        │資賣        │
├───┼───┼──┼──┼──┼──┼──┼────┼──────┤
│      │      │    │    │50  │22.8│    │        │資賣        │
├───┼───┼──┼──┼──┼──┼──┼────┼──────┤
│      │      │    │    │150 │23.0│    │        │資賣        │
├───┼───┼──┼──┼──┼──┼──┼────┼──────┤
│      │      │    │    │100 │23.1│    │        │資賣        │
├───┼───┼──┼──┼──┼──┼──┼────┼──────┤
│      │880428│    │    │50  │27.6│    │        │資賣**      │
├───┼───┼──┼──┼──┼──┼──┼────┼──────┤
│      │      │    │    │100 │27.9│    │        │資賣        │
├───┼───┼──┼──┼──┼──┼──┼────┼──────┤
│      │      │    │    │235 │28.0│    │        │資賣        │
├───┼───┼──┼──┼──┼──┼──┼────┼──────┤
│      │      │    │    │26  │28.1│    │        │資賣        │
├───┼───┼──┼──┼──┼──┼──┼────┼──────┤
│      │880429│100 │30.3│    │    │    │        │資買**      │
├───┼───┼──┼──┼──┼──┼──┼────┼──────┤
│      │      │100 │30.4│    │    │    │        │資買＃最高價│
├───┼───┼──┼──┼──┼──┼──┼────┼──────┤
│      │      │    │    │324 │29.6│寶來│49236   │＠最低價    │
├───┼───┼──┼──┼──┼──┼──┼────┼──────┤
│      │880430│20  │30.4│    │    │    │        │            │
├───┼───┼──┼──┼──┼──┼──┼────┼──────┤
│      │      │10  │30.8│    │    │    │        │            │
├───┼───┼──┼──┼──┼──┼──┼────┼──────┤
│      │      │10  │30.9│    │    │    │        │            │
├───┼───┼──┼──┼──┼──┼──┼────┼──────┤
│      │      │10  │31.0│    │    │    │        │            │
├───┼───┼──┼──┼──┼──┼──┼────┼──────┤
│      │      │50  │31.5│    │    │    │        │            │
├───┼───┼──┼──┼──┼──┼──┼────┼──────┤
│      │      │    │    │170 │31.5│京華│73689   │資賣        │
├───┼───┼──┼──┼──┼──┼──┼────┼──────┤
│      │      │    │    │30  │31.7│    │        │資賣        │
├───┼───┼──┼──┼──┼──┼──┼────┼──────┤
│      │880503│17  │30.1│    │    │    │        │資買        │
├───┼───┼──┼──┼──┼──┼──┼────┼──────┤
│      │      │44  │30.2│    │    │    │        │資買        │
├───┼───┼──┼──┼──┼──┼──┼────┼──────┤
│      │      │10  │30.3│    │    │    │        │資買        │
├───┼───┼──┼──┼──┼──┼──┼────┼──────┤
│      │      │47  │30.4│    │    │    │        │資買        │
├───┼───┼──┼──┼──┼──┼──┼────┼──────┤
│      │      │30  │30.8│    │    │    │        │資買        │
├───┼───┼──┼──┼──┼──┼──┼────┼──────┤
│      │      │40  │30.9│    │    │    │        │資買        │
├───┼───┼──┼──┼──┼──┼──┼────┼──────┤
│      │      │20  │31.0│    │    │    │        │資買        │
├───┼───┼──┼──┼──┼──┼──┼────┼──────┤
│      │      │    │    │65  │30.0│寶來│49236   │            │
├───┼───┼──┼──┼──┼──┼──┼────┼──────┤
│      │      │    │    │10  │30.1│    │        │            │
├───┼───┼──┼──┼──┼──┼──┼────┼──────┤
│      │      │    │    │95  │30.2│    │        │            │
├───┼───┼──┼──┼──┼──┼──┼────┼──────┤
│      │      │    │    │7   │30.4│    │        │            │
├───┼───┼──┼──┼──┼──┼──┼────┼──────┤
│      │      │    │    │30  │30.5│    │        │            │
├───┼───┼──┼──┼──┼──┼──┼────┼──────┤
│      │      │    │    │13  │30.8│    │        │            │
├───┼───┼──┼──┼──┼──┼──┼────┼──────┤
│      │      │    │    │7   │30.9│    │        │            │
├───┼───┼──┼──┼──┼──┼──┼────┼──────┤
│      │      │    │    │20  │31.0│    │        │            │
│      │880504│25  │30.2│    │    │    │        │            │
├───┼───┼──┼──┼──┼──┼──┼────┼──────┤
│      │      │20  │30.3│    │    │    │        │            │
├───┼───┼──┼──┼──┼──┼──┼────┼──────┤
│      │      │15  │30.4│    │    │    │        │            │
├───┼───┼──┼──┼──┼──┼──┼────┼──────┤
│      │      │110 │32.0│    │    │    │        │            │
├───┼───┼──┼──┼──┼──┼──┼────┼──────┤
│      │      │100 │32.4│    │    │    │        │＃最高價    │
├───┼───┼──┼──┼──┼──┼──┼────┼──────┤
│      │      │50  │31.6│49  │30.5│京華│73689   │資買、資賣  │
├───┼───┼──┼──┼──┼──┼──┼────┼──────┤
│      │      │35  │31.7│47  │30.6│    │        │資買        │
├───┼───┼──┼──┼──┼──┼──┼────┼──────┤
│      │      │    │    │62  │30.7│    │        │資賣        │
├───┼───┼──┼──┼──┼──┼──┼────┼──────┤
│      │      │    │    │50  │30.8│    │        │資賣        │
├───┼───┼──┼──┼──┼──┼──┼────┼──────┤
│      │880505│90  │33.9│50  │33.1│    │        │資買、資賣  │
├───┼───┼──┼──┼──┼──┼──┼────┼──────┤
│      │      │44  │34.0│35  │33.3│    │        │資買、資賣  │
├───┼───┼──┼──┼──┼──┼──┼────┼──────┤
│      │      │100 │34.2│    │    │    │        │資買        │
├───┼───┼──┼──┼──┼──┼──┼────┼──────┤
│      │      │    │    │300 │32.9│寶來│49236   │＠最低價    │
├───┼───┼──┼──┼──┼──┼──┼────┼──────┤
│      │      │    │    │20  │33.3│    │        │            │
├───┼───┼──┼──┼──┼──┼──┼────┼──────┤
│東雅投│880428│    │    │10  │28.4│亞洲│960458  │            │
│資    │      │    │    │    │    │    │        │            │
├───┼───┼──┼──┼──┼──┼──┼────┼──────┤
│      │      │    │    │70  │28.5│    │        │            │
├───┼───┼──┼──┼──┼──┼──┼────┼──────┤
│東傑  │880426│4   │24.7│228 │24.5│日盛│148087  │            │
│投資  ├───┼──┼──┼──┼──┼──┼────┼──────┤
│      │      │20  │24.9│700 │24.6│    │        │            │
├───┼───┼──┼──┼──┼──┼──┼────┼──────┤
│      │      │    │    │205 │24.7│    │        │            │
├───┼───┼──┼──┼──┼──┼──┼────┼──────┤
│      │      │    │    │188 │24.8│    │        │            │
├───┼───┼──┼──┼──┼──┼──┼────┼──────┤
│      │      │    │    │29  │24.9│    │        │            │
├───┼───┼──┼──┼──┼──┼──┼────┼──────┤
│張雅惠│880422│    │    │13  │21.6│亞洲│962074  │            │
├───┼───┼──┼──┼──┼──┼──┼────┼──────┤
│陳怡菁│880422│1   │21.2│8   │21.3│寶來│49472   │            │
├───┼───┼──┼──┼──┼──┼──┼────┼──────┤
│      │      │    │    │27  │21.4│    │        │            │
├───┼───┼──┼──┼──┼──┼──┼────┼──────┤
│      │      │    │    │5   │21.5│    │        │            │
├───┼───┼──┼──┼──┼──┼──┼────┼──────┤
│      │      │    │    │17  │21.6│    │        │            │
├───┼───┼──┼──┼──┼──┼──┼────┼──────┤
│      │      │    │    │30  │21.8│    │        │            │
├───┼───┼──┼──┼──┼──┼──┼────┼──────┤
│      │880423│    │    │50  │22.7│    │        │            │
├───┼───┼──┼──┼──┼──┼──┼────┼──────┤
│      │      │    │    │25  │22.9│    │        │            │
├───┼───┼──┼──┼──┼──┼──┼────┼──────┤
│      │      │    │    │237 │23.0│    │        │            │
├───┼───┼──┼──┼──┼──┼──┼────┼──────┤
│      │      │    │    │20  │23.1│    │        │            │
├───┼───┼──┼──┼──┼──┼──┼────┼──────┤
│      │      │    │    │40  │23.2│    │        │            │
├───┼───┼──┼──┼──┼──┼──┼────┼──────┤
│      │880428│    │    │4   │28.5│    │        │            │
├───┼───┼──┼──┼──┼──┼──┼────┼──────┤
│      │880429│150 │30.4│    │    │    │        │＃最高價    │
├───┼───┼──┼──┼──┼──┼──┼────┼──────┤
│      │880430│64  │30.7│    │    │    │        │            │
├───┼───┼──┼──┼──┼──┼──┼────┼──────┤
│      │      │89  │30.9│    │    │    │        │            │
├───┼───┼──┼──┼──┼──┼──┼────┼──────┤
│      │      │75  │31.3│    │    │    │        │            │
├───┼───┼──┼──┼──┼──┼──┼────┼──────┤
│      │      │20  │31.6│    │    │    │        │            │
├───┼───┼──┼──┼──┼──┼──┼────┼──────┤
│      │      │10  │31.8│    │    │    │        │            │
├───┼───┼──┼──┼──┼──┼──┼────┼──────┤
│      │880504│100 │32.0│    │    │    │        │            │
├───┼───┼──┼──┼──┼──┼──┼────┼──────┤
│      │      │10  │32.4│    │    │    │        │＃最高價    │
├───┼───┼──┼──┼──┼──┼──┼────┼──────┤
│      │880505│53  │33.8│200 │32.9│    │        │＠最低價    │
├───┼───┼──┼──┼──┼──┼──┼────┼──────┤
│      │      │50  │34.2│300 │33.0│    │        │            │
├───┼───┼──┼──┼──┼──┼──┼────┼──────┤
│      │      │    │    │18  │33.3│    │        │            │
├───┼───┼──┼──┼──┼──┼──┼────┼──────┤
│蔡勝昌│880427│    │    │300 │26.2│寶來│70182   │            │
├───┼───┼──┼──┼──┼──┼──┼────┼──────┤
│      │880428│    │    │215 │28.5│    │        │            │
├───┼───┼──┼──┼──┼──┼──┼────┼──────┤
│林秋穎│880423│300 │23.4│    │    │寶來│49223   │＃最高價    │
├───┼───┼──┼──┼──┼──┼──┼────┼──────┤
│      │880427│    │    │300 │26.2│    │        │            │
├───┼───┼──┼──┼──┼──┼──┼────┼──────┤
│      │880429│64  │30.1│    │    │    │        │            │
│      │      │120 │30.4│    │    │    │        │＃最高價    │
├───┼───┼──┼──┼──┼──┼──┼────┼──────┤
│      │880430│200 │30.4│    │    │    │        │            │
├───┼───┼──┼──┼──┼──┼──┼────┼──────┤
│      │      │100 │30.8│    │    │    │        │            │
├───┼───┼──┼──┼──┼──┼──┼────┼──────┤
│      │      │20  │31.0│    │    │    │        │            │
├───┼───┼──┼──┼──┼──┼──┼────┼──────┤
│      │      │30  │31.3│    │    │    │        │            │
├───┼───┼──┼──┼──┼──┼──┼────┼──────┤
│      │880504│    │    │154 │30.3│    │        │            │
├───┼───┼──┼──┼──┼──┼──┼────┼──────┤
│      │      │    │    │150 │30.4│    │        │            │
├───┼───┼──┼──┼──┼──┼──┼────┼──────┤
│      │      │    │    │118 │30.5│    │        │            │
├───┼───┼──┼──┼──┼──┼──┼────┼──────┤
│      │      │    │    │82  │30.6│    │        │            │
├───┼───┼──┼──┼──┼──┼──┼────┼──────┤
│      │      │    │    │30  │30.8│    │        │            │
├───┼───┼──┼──┼──┼──┼──┼────┼──────┤
│      │880505│42  │34.2│    │    │    │        │            │
├───┼───┼──┼──┼──┼──┼──┼────┼──────┤
│      │      │30  │34.5│    │    │    │        │＃最高價    │
├───┼───┼──┼──┼──┼──┼──┼────┼──────┤
│蔡澤霖│880426│    │    │200 │24.5│寶來│70166   │**          │
├───┼───┼──┼──┼──┼──┼──┼────┼──────┤
│      │880427│    │    │244 │26.4│    │        │            │
├───┼───┼──┼──┼──┼──┼──┼────┼──────┤
│      │      │    │    │56  │26.5│    │        │            │
├───┼───┼──┼──┼──┼──┼──┼────┼──────┤
│      │880428│    │    │244 │28.3│    │        │            │
├───┼───┼──┼──┼──┼──┼──┼────┼──────┤
│蔡修明│880426│    │    │253 │24.8│寶來│70153   │            │
├───┼───┼──┼──┼──┼──┼──┼────┼──────┤
│      │      │    │    │47  │24.9│    │        │            │
├───┼───┼──┼──┼──┼──┼──┼────┼──────┤
│      │880427│    │    │100 │26.2│    │        │            │
├───┼───┼──┼──┼──┼──┼──┼────┼──────┤
│      │880429│    │    │112 │30.3│    │        │            │
├───┼───┼──┼──┼──┼──┼──┼────┼──────┤
│乙○○│880426│    │    │250 │24.5│寶來│70140   │**          │
├───┼───┼──┼──┼──┼──┼──┼────┼──────┤
│      │      │    │    │50  │24.6│    │        │            │
├───┼───┼──┼──┼──┼──┼──┼────┼──────┤
│      │880427│    │    │200 │26.2│    │        │            │
├───┼───┼──┼──┼──┼──┼──┼────┼──────┤
│      │      │    │    │55  │26.3│    │        │            │
├───┼───┼──┼──┼──┼──┼──┼────┼──────┤
│      │      │    │    │45  │26.4│    │        │            │
├───┼───┼──┼──┼──┼──┼──┼────┼──────┤
│      │880428│    │    │265 │28.4│    │        │            │
├───┼───┼──┼──┼──┼──┼──┼────┼──────┤
│蔡勝佳│880426│    │    │132 │24.6│寶來│70195   │            │
├───┼───┼──┼──┼──┼──┼──┼────┼──────┤
│      │      │    │    │68  │24.9│    │        │            │
├───┼───┼──┼──┼──┼──┼──┼────┼──────┤
│      │880429│    │    │164 │30.4│    │        │            │
├───┼───┼──┼──┼──┼──┼──┼────┼──────┤
│蔡碧娥│880428│    │    │20  │28.2│寶來│134066  │            │
├───┼───┼──┼──┼──┼──┼──┼────┼──────┤
│      │      │    │    │50  │28.3│    │        │            │
├───┼───┼──┼──┼──┼──┼──┼────┼──────┤
│      │      │    │    │40  │28.4│    │        │            │
├───┼───┼──┼──┼──┼──┼──┼────┼──────┤
│      │      │    │    │50  │28.5│    │        │            │
├───┼───┼──┼──┼──┼──┼──┼────┼──────┤
│      │880429│    │    │130 │30.4│    │        │            │
├───┼───┼──┼──┼──┼──┼──┼────┼──────┤
│      │880504│    │    │50  │31.5│    │        │            │
├───┼───┼──┼──┼──┼──┼──┼────┼──────┤
│      │      │    │    │50  │31.6│    │        │            │
├───┼───┼──┼──┼──┼──┼──┼────┼──────┤
│      │      │    │    │50  │32.4│    │        │            │
├───┼───┼──┼──┼──┼──┼──┼────┼──────┤
│      │880505│8   │33.1│47  │33.3│    │        │            │
├───┼───┼──┼──┼──┼──┼──┼────┼──────┤
│      │      │30  │33.3│    │    │    │        │            │
├───┼───┼──┼──┼──┼──┼──┼────┼──────┤
│      │      │51  │33.6│    │    │    │        │            │
├───┼───┼──┼──┼──┼──┼──┼────┼──────┤
│林競珍│880427│    │    │10  │26.4│京華│67857   │集賣        │
├───┼───┼──┼──┼──┼──┼──┼────┼──────┤
│      │      │    │    │5   │26.6│    │        │集賣        │
├───┼───┼──┼──┼──┼──┼──┼────┼──────┤
│      │      │    │    │5   │26.7│    │        │集賣        │
├───┼───┼──┼──┼──┼──┼──┼────┼──────┤
│      │880428│    │    │15  │28.5│    │        │集賣        │
├───┼───┼──┼──┼──┼──┼──┼────┼──────┤
│      │880429│    │    │15  │30.4│    │        │集賣        │
├───┼───┼──┼──┼──┼──┼──┼────┼──────┤
│      │880430│    │    │15  │31.8│    │        │集賣        │
├───┼───┼──┼──┼──┼──┼──┼────┼──────┤
│      │880503│    │    │20  │31.0│    │        │集賣        │
├───┼───┼──┼──┼──┼──┼──┼────┼──────┤
│      │880504│    │    │20  │31.4│    │        │集賣        │
├───┼───┼──┼──┼──┼──┼──┼────┼──────┤
│      │      │    │    │70  │32.4│    │        │集賣        │
├───┼───┼──┼──┼──┼──┼──┼────┼──────┤
│      │880505│    │    │10  │34.3│    │        │集賣        │
├───┼───┼──┼──┼──┼──┼──┼────┼──────┤
│曾林  │880429│120 │30.4│    │    │寶來│49210   │＃最高價    │
│      ├───┼──┼──┼──┼──┼──┼────┼──────┤
│秀霞  │880430│85  │30.3│    │    │    │        │            │
├───┼───┼──┼──┼──┼──┼──┼────┼──────┤
│      │      │60  │30.8│    │    │    │        │            │
├───┼───┼──┼──┼──┼──┼──┼────┼──────┤
│      │      │60  │30.9│    │    │    │        │            │
├───┼───┼──┼──┼──┼──┼──┼────┼──────┤
│      │      │20  │31.6│    │    │    │        │            │
├───┼───┼──┼──┼──┼──┼──┼────┼──────┤
│      │      │45  │31.7│    │    │    │        │            │
├───┼───┼──┼──┼──┼──┼──┼────┼──────┤
│      │      │10  │31.8│    │    │    │        │            │
├───┼───┼──┼──┼──┼──┼──┼────┼──────┤
│      │      │30  │31.9│    │    │    │        │            │
├───┼───┼──┼──┼──┼──┼──┼────┼──────┤
│      │880503│    │    │320 │30.0│    │        │            │
├───┼───┼──┼──┼──┼──┼──┼────┼──────┤
│      │      │    │    │30  │30.1│    │        │            │
├───┼───┼──┼──┼──┼──┼──┼────┼──────┤
│      │      │    │    │20  │30.2│    │        │            │
├───┼───┼──┼──┼──┼──┼──┼────┼──────┤
│      │      │    │    │20  │30.3│    │        │            │
├───┼───┼──┼──┼──┼──┼──┼────┼──────┤
│      │      │    │    │40  │30.8│    │        │            │
├───┼───┼──┼──┼──┼──┼──┼────┼──────┤
│      │880505│174 │34.3│    │    │    │        │            │
├───┼───┼──┼──┼──┼──┼──┼────┼──────┤
│      │      │1   │34.5│    │    │    │        │＃最高價    │
├───┼───┼──┼──┼──┼──┼──┼────┼──────┤
│呂明哲│880504│    │    │50  │31.7│京華│127072  │            │
├───┼───┼──┼──┼──┼──┼──┼────┼──────┤
│      │880505│    │    │50  │34.0│    │        │            │
├───┼───┼──┼──┼──┼──┼──┼────┼──────┤
│邱榮華│880420│49  │21.3│    │    │5582│43946   │            │
├───┼───┼──┼──┼──┼──┼──┼────┼──────┤
│      │880503│    │    │49  │30.6│    │        │            │
└───┴───┴──┴──┴──┴──┴──┴────┴──────┘
備註欄說明：
符號＃代表當天成交之最高價。
符號＠代表當天成交之最低價。
符號**代表係當天之次高或次低之價格。（即有追高買進或低價
出售之意）
--------------------------------------------------------
財團法人中華民國證券櫃檯買賣中心（90）證櫃交字第44935號
函附件：
附件1：財團法人中華民國證券櫃檯買賣中心第78次有價證券上
       櫃審議委員會會議紀錄
附件2：投資人相對成交買賣有價證券對應表
附件3：東榮工業股票於88年2月1日至85年5月5日期間，6個營
       業日達櫃檯買賣中心公布注意交易資訊標準之情事
附件4：投資人或集團交易明細表
附件5：東榮公司88年2月1日至88年5月5日股票成交價量表、88
       年2月1日至88年5月5日櫃檯加權股價指數、88年2月1至
       88年5月5日上市加權股價指數、88年2月1日至88年5月5
       日櫃檯紡織類股股票成交價量表、百成行88年2月1日至
       88年5月5日股票成交價量表、本盟88年2月1日至88年5
       月5日股票成交價量表、遠紡88年2月1日至88年5月5日股
       票成交價量表、年興88年2月1日至88年5月5日股票成交
       價量表、台積電88年2月1日至88年5月5日股票成交價量
       表、東榮纖維股票88年2月1日至88年5月5日成交價量走
       勢圖、櫃檯加權股價指數88年2月1日至88年5月5日指數
       走勢圖、上市加權股價指數88年2月1日至88年5月5日指
       數走勢圖、櫃檯市場紡織類股88年2月1日至88年5月5日
       指數走勢圖、上市紡織類股指數88年2月1日至88年5月5
       日類股指數走勢圖、百成行股票88年2月1日至88年5月5
       日成交價量表走勢圖、本盟紡織股票88年2月1日至88年
       5月5日成交價量走勢圖、年興紡織股票88年2月1日至88
       年5月5日成交價量走勢圖、遠東紡織股票88年2月1日至
       88年5月5日成交價量走勢圖、台積電股票88年2月1日至
       88年5月5日成交價量走勢圖
附件6：集團投資人成交比率表
附件7：東榮工業簡明資產負債表季節查詢
附件8：東榮纖維股票88年6月1日至12月28日價量走勢圖東榮纖
       維股票88年6月1日至12月28日成交價量行情
附件9：投資人集團88年2月1日至88年5月5日買賣交易金額明細
       中華民國證券櫃檯買賣中心投資人單一股票交易明細表
附件10：投資人相對成交買賣有價證券對應表
附件11：88年4月22日至88年5月5日投資人集團買賣統計表投資
        人或集團交易明細表
附件12：投資人集團88年4月22日至88年5月5日買賣交易金額明
        細表中華民國證券櫃檯買賣中心投資人單一股票交易明
        細表
【附表6】：
┌───┬───┬──┬──┬──┬──┬──┬────┬──────┐
│投資人│日期  │買進│價格│賣出│價格│券商│帳號    │備註        │
├───┼───┼──┼──┼──┼──┼──┼────┼──────┤
│沈孟樺│880201│7   │20.6│    │    │亞洲│960076  │            │
├───┼───┼──┼──┼──┼──┼──┼────┼──────┤
│      │880202│10  │20.6│    │    │    │        │            │
├───┼───┼──┼──┼──┼──┼──┼────┼──────┤
│      │880203│10  │20.5│    │    │    │        │            │
├───┼───┼──┼──┼──┼──┼──┼────┼──────┤
│      │880204│15  │20.5│    │    │    │        │            │
├───┼───┼──┼──┼──┼──┼──┼────┼──────┤
│      │880220│19  │21.6│    │    │    │        │            │
├───┼───┼──┼──┼──┼──┼──┼────┼──────┤
│      │      │15  │21.7│    │    │    │        │            │
├───┼───┼──┼──┼──┼──┼──┼────┼──────┤
│      │      │149 │21.8│139 │21.8│    │        │            │
├───┼───┼──┼──┼──┼──┼──┼────┼──────┤
│      │      │277 │21.9│276 │21.9│    │        │＃最高價    │
├───┼───┼──┼──┼──┼──┼──┼────┼──────┤
│      │880222│70  │21.7│70  │21.7│    │        │            │
├───┼───┼──┼──┼──┼──┼──┼────┼──────┤
│      │      │160 │21.8│157 │21.8│    │        │＃最高價    │
├───┼───┼──┼──┼──┼──┼──┼────┼──────┤
│      │880223│8   │21.4│    │    │    │        │            │
├───┼───┼──┼──┼──┼──┼──┼────┼──────┤
│      │      │26  │21.5│    │    │    │        │            │
├───┼───┼──┼──┼──┼──┼──┼────┼──────┤
│      │      │4   │21.6│    │    │    │        │            │
├───┼───┼──┼──┼──┼──┼──┼────┼──────┤
│      │880225│6   │21.1│    │    │    │        │            │
├───┼───┼──┼──┼──┼──┼──┼────┼──────┤
│      │      │5   │21.3│    │    │    │        │            │
├───┼───┼──┼──┼──┼──┼──┼────┼──────┤
│      │      │1   │21.4│    │    │    │        │            │
├───┼───┼──┼──┼──┼──┼──┼────┼──────┤
│      │      │2   │21.5│    │    │    │        │            │
├───┼───┼──┼──┼──┼──┼──┼────┼──────┤
│      │880302│1   │21.4│    │    │    │        │            │
├───┼───┼──┼──┼──┼──┼──┼────┼──────┤
│      │880303│1   │21.5│    │    │    │        │            │
├───┼───┼──┼──┼──┼──┼──┼────┼──────┤
│      │880306│    │    │53  │21.5│    │        │            │
├───┼───┼──┼──┼──┼──┼──┼────┼──────┤
│      │880308│    │    │28  │21.4│    │        │＠最低價    │
├───┼───┼──┼──┼──┼──┼──┼────┼──────┤
│      │880311│2   │21.2│    │    │    │        │            │
├───┼───┼──┼──┼──┼──┼──┼────┼──────┤
│      │      │22  │21.3│    │    │    │        │            │
├───┼───┼──┼──┼──┼──┼──┼────┼──────┤
│      │880312│    │    │9   │21.4│    │        │＠最低價    │
├───┼───┼──┼──┼──┼──┼──┼────┼──────┤
│      │880315│    │    │10  │21.3│    │        │            │
├───┼───┼──┼──┼──┼──┼──┼────┼──────┤
│      │      │    │    │32  │21.5│    │        │            │
├───┼───┼──┼──┼──┼──┼──┼────┼──────┤
│      │880316│    │    │10  │21.3│    │        │            │
├───┼───┼──┼──┼──┼──┼──┼────┼──────┤
│      │      │    │    │56  │21.4│    │        │            │
├───┼───┼──┼──┼──┼──┼──┼────┼──────┤
│      │880317│    │    │31  │20.9│    │        │            │
├───┼───┼──┼──┼──┼──┼──┼────┼──────┤
│      │      │    │    │20  │21.0│    │        │            │
├───┼───┼──┼──┼──┼──┼──┼────┼──────┤
│      │      │    │    │6   │21.1│    │        │            │
├───┼───┼──┼──┼──┼──┼──┼────┼──────┤
│林佳蓉│880201│4   │20.7│11  │20.9│日盛│156561  │            │
├───┼───┼──┼──┼──┼──┼──┼────┼──────┤
│      │      │5   │20.8│    │    │    │        │            │
├───┼───┼──┼──┼──┼──┼──┼────┼──────┤
│      │      │15  │20.9│    │    │    │        │＃最高價    │
├───┼───┼──┼──┼──┼──┼──┼────┼──────┤
│      │880206│40  │21.0│    │    │    │        │＃最高價    │
├───┼───┼──┼──┼──┼──┼──┼────┼──────┤
│      │880208│10  │20.8│10  │20.8│    │        │＠最低價    │
├───┼───┼──┼──┼──┼──┼──┼────┼──────┤
│      │      │3   │20.9│81  │21.0│    │        │            │
├───┼───┼──┼──┼──┼──┼──┼────┼──────┤
│      │      │102 │21.0│37  │21.1│    │        │            │
├───┼───┼──┼──┼──┼──┼──┼────┼──────┤
│      │      │40  │21.1│126 │21.3│    │        │            │
├───┼───┼──┼──┼──┼──┼──┼────┼──────┤
│      │      │144 │21.3│43  │21.5│    │        │            │
├───┼───┼──┼──┼──┼──┼──┼────┼──────┤
│      │      │48  │21.5│15  │21.6│    │        │            │
├───┼───┼──┼──┼──┼──┼──┼────┼──────┤
│      │      │18  │21.6│28  │21.7│    │        │            │
├───┼───┼──┼──┼──┼──┼──┼────┼──────┤
│      │      │36  │21.7│250 │21.8│    │        │            │
├───┼───┼──┼──┼──┼──┼──┼────┼──────┤
│      │      │258 │21.8│64  │22.0│    │        │            │
├───┼───┼──┼──┼──┼──┼──┼────┼──────┤
│      │      │70  │22.0│    │    │    │        │＃最高價    │
├───┼───┼──┼──┼──┼──┼──┼────┼──────┤
│      │880210│    │    │238 │21.7│    │        │            │
├───┼───┼──┼──┼──┼──┼──┼────┼──────┤
│邱盈良│880202│1   │20.5│8   │20.8│日盛│148333  │            │
├───┼───┼──┼──┼──┼──┼──┼────┼──────┤
│      │      │5   │20.7│    │    │    │        │            │
├───┼───┼──┼──┼──┼──┼──┼────┼──────┤
│      │      │8   │20.8│    │    │    │        │＃最高價    │
├───┼───┼──┼──┼──┼──┼──┼────┼──────┤
│      │880203│1   │20.4│ 11 │20.7│    │        │            │
├───┼───┼──┼──┼──┼──┼──┼────┼──────┤
│      │      │1   │20.5│    │    │    │        │            │
├───┼───┼──┼──┼──┼──┼──┼────┼──────┤
│      │      │5   │20.6│    │    │    │        │            │
├───┼───┼──┼──┼──┼──┼──┼────┼──────┤
│      │      │11  │20.7│    │    │    │        │            │
├───┼───┼──┼──┼──┼──┼──┼────┼──────┤
│      │      │4   │20.8│    │    │    │        │            │
├───┼───┼──┼──┼──┼──┼──┼────┼──────┤
│      │      │9   │20.9│    │    │    │        │＃最高價    │
├───┼───┼──┼──┼──┼──┼──┼────┼──────┤
│      │880209│    │    │85  │21.2│京華│73731   │集賣        │
├───┼───┼──┼──┼──┼──┼──┼────┼──────┤
│      │      │    │    │15  │21.3│    │        │集賣        │
├───┼───┼──┼──┼──┼──┼──┼────┼──────┤
│      │      │    │    │10  │21.4│    │        │集賣        │
├───┼───┼──┼──┼──┼──┼──┼────┼──────┤
│      │      │    │    │10  │21.5│    │        │集賣        │
├───┼───┼──┼──┼──┼──┼──┼────┼──────┤
│      │880222│145 │21.7│    │    │    │        │資買        │
├───┼───┼──┼──┼──┼──┼──┼────┼──────┤
│      │      │41  │21.8│41  │21.8│    │        │資買＃集賣  │
│      │880223│54  │21.6│    │    │    │        │資買**      │
├───┼───┼──┼──┼──┼──┼──┼────┼──────┤
│      │      │301 │21.7│    │    │    │        │資買＃最高價│
├───┼───┼──┼──┼──┼──┼──┼────┼──────┤
│      │880224│67  │21.6│    │    │    │        │資買**      │
├───┼───┼──┼──┼──┼──┼──┼────┼──────┤
│      │      │162 │21.7│    │    │    │        │資買＃最高價│
├───┼───┼──┼──┼──┼──┼──┼────┼──────┤
│      │      │    │    │25  │21.6│日盛│148333  │            │
├───┼───┼──┼──┼──┼──┼──┼────┼──────┤
│      │880225│    │    │31  │21.5│    │        │            │
├───┼───┼──┼──┼──┼──┼──┼────┼──────┤
│      │      │    │    │479 │21.7│    │        │            │
├───┼───┼──┼──┼──┼──┼──┼────┼──────┤
│      │880226│    │    │18  │21.5│    │        │            │
├───┼───┼──┼──┼──┼──┼──┼────┼──────┤
│      │      │    │    │339 │21.6│    │        │            │
├───┼───┼──┼──┼──┼──┼──┼────┼──────┤
│      │      │    │    │13  │21.7│    │        │            │
├───┼───┼──┼──┼──┼──┼──┼────┼──────┤
│      │      │1   │21.6│    │    │京華│73731   │資買**      │
├───┼───┼──┼──┼──┼──┼──┼────┼──────┤
│      │880301│    │    │13  │21.4│    │        │集賣＠最低價│
├───┼───┼──┼──┼──┼──┼──┼────┼──────┤
│      │880302│    │    │5   │21.2│    │        │集賣＠最低價│
├───┼───┼──┼──┼──┼──┼──┼────┼──────┤
│      │      │    │    │5   │21.3│    │        │集賣        │
├───┼───┼──┼──┼──┼──┼──┼────┼──────┤
│      │      │    │    │1   │21.4│    │        │集賣        │
├───┼───┼──┼──┼──┼──┼──┼────┼──────┤
│      │      │    │    │79  │21.6│    │        │集賣        │
├───┼───┼──┼──┼──┼──┼──┼────┼──────┤
│      │880303│    │    │10  │21.5│    │        │集賣＠最低價│
├───┼───┼──┼──┼──┼──┼──┼────┼──────┤
│      │      │    │    │7   │21.6│    │        │集賣        │
├───┼───┼──┼──┼──┼──┼──┼────┼──────┤
│      │      │    │    │11  │21.7│    │        │集賣        │
├───┼───┼──┼──┼──┼──┼──┼────┼──────┤
│蔡喬林│880204│9   │20.6│13  │20.8│日盛│148320  │            │
├───┼───┼──┼──┼──┼──┼──┼────┼──────┤
│      │      │3   │20.7│    │    │    │        │            │
├───┼───┼──┼──┼──┼──┼──┼────┼──────┤
│      │      │13  │20.8│    │    │    │        │＃最高價    │
├───┼───┼──┼──┼──┼──┼──┼────┼──────┤
│      │880208│6   │21.8│    │    │    │        │            │
├───┼───┼──┼──┼──┼──┼──┼────┼──────┤
│      │880209│35  │21.2│24  │21.2│    │        │            │
├───┼───┼──┼──┼──┼──┼──┼────┼──────┤
│      │      │295 │21.3│286 │21.3│    │        │            │
├───┼───┼──┼──┼──┼──┼──┼────┼──────┤
│      │880210│95  │21.2│95  │21.2│    │        │＠最低價    │
├───┼───┼──┼──┼──┼──┼──┼────┼──────┤
│      │      │3   │21.3│14  │21.5│    │        │            │
├───┼───┼──┼──┼──┼──┼──┼────┼──────┤
│      │      │3   │21.4│20  │21.6│    │        │            │
├───┼───┼──┼──┼──┼──┼──┼────┼──────┤
│      │      │15  │21.5│312 │21.7│    │        │            │
├───┼───┼──┼──┼──┼──┼──┼────┼──────┤
│      │      │22  │21.6│171 │21.8│    │        │            │
├───┼───┼──┼──┼──┼──┼──┼────┼──────┤
│      │      │22  │21.7│    │    │    │        │            │
├───┼───┼──┼──┼──┼──┼──┼────┼──────┤
│      │880220│22  │21.7│    │    │    │        │            │
├───┼───┼──┼──┼──┼──┼──┼────┼──────┤
│      │      │20  │21.8│    │    │    │        │            │
├───┼───┼──┼──┼──┼──┼──┼────┼──────┤
│      │      │71  │21.9│    │    │    │        │＃最高價    │
├───┼───┼──┼──┼──┼──┼──┼────┼──────┤
│      │880222│140 │21.7│    │    │    │        │            │
├───┼───┼──┼──┼──┼──┼──┼────┼──────┤
│      │      │2   │21.8│    │    │    │        │＃最高價    │
├───┼───┼──┼──┼──┼──┼──┼────┼──────┤
│      │      │    │    │126 │21.7│京華│73728   │集賣        │
├───┼───┼──┼──┼──┼──┼──┼────┼──────┤
│      │880226│240 │21.6│    │    │    │        │資買**      │
├───┼───┼──┼──┼──┼──┼──┼────┼──────┤
│      │880301│13  │21.4│    │    │    │        │資買        │
├───┼───┼──┼──┼──┼──┼──┼────┼──────┤
│      │      │1   │21.5│    │    │    │        │資買        │
├───┼───┼──┼──┼──┼──┼──┼────┼──────┤
│      │      │3   │21.6│    │    │    │        │資買        │
├───┼───┼──┼──┼──┼──┼──┼────┼──────┤
│      │      │120 │21.7│    │    │    │        │資買        │
├───┼───┼──┼──┼──┼──┼──┼────┼──────┤
│      │      │83  │21.8│    │    │    │        │資買＃最高價│
├───┼───┼──┼──┼──┼──┼──┼────┼──────┤
│      │      │40  │21.9│    │    │    │        │資買＃最高價│
├───┼───┼──┼──┼──┼──┼──┼────┼──────┤
│      │880302│81  │21.6│    │    │    │        │資買**      │
├───┼───┼──┼──┼──┼──┼──┼────┼──────┤
│      │880303│10  │21.5│    │    │    │        │資買        │
├───┼───┼──┼──┼──┼──┼──┼────┼──────┤
│      │      │48  │21.6│    │    │    │        │資買**      │
├───┼───┼──┼──┼──┼──┼──┼────┼──────┤
│      │      │12  │21.7│    │    │    │        │資買＃最高價│
├───┼───┼──┼──┼──┼──┼──┼────┼──────┤
│      │880304│7   │21.4│    │    │    │        │資買        │
├───┼───┼──┼──┼──┼──┼──┼────┼──────┤
│      │      │18  │21.5│    │    │    │        │資買＃最高價│
├───┼───┼──┼──┼──┼──┼──┼────┼──────┤
│      │      │3   │21.6│    │    │    │        │資買＃最高價│
├───┼───┼──┼──┼──┼──┼──┼────┼──────┤
│      │880305│16  │21.4│    │    │    │        │資買        │
├───┼───┼──┼──┼──┼──┼──┼────┼──────┤
│      │      │26  │21.5│    │    │    │        │資買        │
├───┼───┼──┼──┼──┼──┼──┼────┼──────┤
│      │      │13  │21.6│    │    │    │        │資買＃最高價│
├───┼───┼──┼──┼──┼──┼──┼────┼──────┤
│      │880306│20  │21.5│    │    │    │        │資買＃最高價│
├───┼───┼──┼──┼──┼──┼──┼────┼──────┤
│      │880308│10  │21.5│    │    │    │        │資買＃最高價│
├───┼───┼──┼──┼──┼──┼──┼────┼──────┤
│      │880309│10  │21.4│    │    │    │        │資買＃最高價│
├───┼───┼──┼──┼──┼──┼──┼────┼──────┤
│鄭清長│880205│    │    │10  │20.5│寶來│53730   │            │
├───┼───┼──┼──┼──┼──┼──┼────┼──────┤
│      │      │    │    │5   │20.7│    │        │            │
├───┼───┼──┼──┼──┼──┼──┼────┼──────┤
│      │      │    │    │13  │21.0│    │        │            │
├───┼───┼──┼──┼──┼──┼──┼────┼──────┤
│      │880209│    │    │143 │21.5│    │        │            │
├───┼───┼──┼──┼──┼──┼──┼────┼──────┤
│      │880210│8   │21.4│    │    │    │        │            │
├───┼───┼──┼──┼──┼──┼──┼────┼──────┤
│      │      │13  │21.5│    │    │    │        │            │
├───┼───┼──┼──┼──┼──┼──┼────┼──────┤
│      │      │520 │21.7│    │    │    │        │            │
├───┼───┼──┼──┼──┼──┼──┼────┼──────┤
│      │      │203 │21.8│    │    │    │        │＃最高價    │
├───┼───┼──┼──┼──┼──┼──┼────┼──────┤
│      │880220│8   │21.8│    │    │    │        │            │
├───┼───┼──┼──┼──┼──┼──┼────┼──────┤
│      │      │17  │21.9│    │    │    │        │＃最高價    │
├───┼───┼──┼──┼──┼──┼──┼────┼──────┤
│黃馨慧│880206│5   │20.7│    │    │寶來│49252   │            │
├───┼───┼──┼──┼──┼──┼──┼────┼──────┤
│      │      │5   │20.8│    │    │    │        │            │
├───┼───┼──┼──┼──┼──┼──┼────┼──────┤
│      │880208│3   │21.3│150 │21.9│    │        │            │
├───┼───┼──┼──┼──┼──┼──┼────┼──────┤
│      │      │5   │21.5│    │    │    │        │            │
├───┼───┼──┼──┼──┼──┼──┼────┼──────┤
│      │      │14  │21.6│    │    │    │        │            │
├───┼───┼──┼──┼──┼──┼──┼────┼──────┤
│      │      │28  │21.7│    │    │    │        │            │
├───┼───┼──┼──┼──┼──┼──┼────┼──────┤
│      │      │44  │21.8│    │    │    │        │            │
├───┼───┼──┼──┼──┼──┼──┼────┼──────┤
│      │      │201 │21.9│    │    │    │        │**          │
├───┼───┼──┼──┼──┼──┼──┼────┼──────┤
│      │880209│35  │21.3│25  │21.5│    │        │            │
├───┼───┼──┼──┼──┼──┼──┼────┼──────┤
│      │      │11  │21.4│193 │21.6│    │        │            │
├───┼───┼──┼──┼──┼──┼──┼────┼──────┤
│      │      │175 │21.5│    │    │    │        │            │
├───┼───┼──┼──┼──┼──┼──┼────┼──────┤
│      │      │204 │21.6│    │    │    │        │            │
├───┼───┼──┼──┼──┼──┼──┼────┼──────┤
│      │      │5   │21.8│    │    │    │        │＃最高價    │
├───┼───┼──┼──┼──┼──┼──┼────┼──────┤
│      │880210│6   │21.3│    │    │    │        │            │
├───┼───┼──┼──┼──┼──┼──┼────┼──────┤
│      │      │21  │21.7│    │    │    │        │            │
├───┼───┼──┼──┼──┼──┼──┼────┼──────┤
│      │      │10  │21.8│    │    │    │        │＃最高價    │
├───┼───┼──┼──┼──┼──┼──┼────┼──────┤
│翁銘宏│880206│20  │20.8│15  │20.8│    │        │            │
├───┼───┼──┼──┼──┼──┼──┼────┼──────┤
│      │      │326 │20.9│325 │20.9│日盛│156930  │            │
├───┼───┼──┼──┼──┼──┼──┼────┼──────┤
│      │880220│    │    │22  │21.7│    │        │            │
├───┼───┼──┼──┼──┼──┼──┼────┼──────┤
│      │      │    │    │5   │21.8│    │        │            │
├───┼───┼──┼──┼──┼──┼──┼────┼──────┤
│      │      │    │    │65  │21.9│    │        │            │
├───┼───┼──┼──┼──┼──┼──┼────┼──────┤
│      │880222│    │    │140 │21.7│    │        │            │
├───┼───┼──┼──┼──┼──┼──┼────┼──────┤
│      │880223│    │    │318 │21.7│    │        │            │
├───┼───┼──┼──┼──┼──┼──┼────┼──────┤
│      │880419│    │    │42  │21.4│    │        │            │
├───┼───┼──┼──┼──┼──┼──┼────┼──────┤
│      │      │    │    │22  │21.5│    │        │            │
├───┼───┼──┼──┼──┼──┼──┼────┼──────┤
│      │880420│    │    │149 │21.3│    │        │            │
├───┼───┼──┼──┼──┼──┼──┼────┼──────┤
│      │      │    │    │84  │21.4│    │        │            │
├───┼───┼──┼──┼──┼──┼──┼────┼──────┤
│      │      │    │    │50  │33.6│    │        │            │
│翁銘隆│880206│5   │20.6│10  │20.7│日盛│156972  │            │
├───┼───┼──┼──┼──┼──┼──┼────┼──────┤
│      │      │15  │20.6│273 │20.9│    │        │            │
├───┼───┼──┼──┼──┼──┼──┼────┼──────┤
│      │      │6   │20.8│18  │21.0│    │        │            │
├───┼───┼──┼──┼──┼──┼──┼────┼──────┤
│      │      │294 │20.9│    │    │    │        │**          │
├───┼───┼──┼──┼──┼──┼──┼────┼──────┤
│      │      │20  │21.0│    │    │    │        │＃最高價    │
├───┼───┼──┼──┼──┼──┼──┼────┼──────┤
│      │880223│    │    │53  │21.6│    │        │            │
├───┼───┼──┼──┼──┼──┼──┼────┼──────┤
│      │      │    │    │100 │21.7│    │        │            │
├───┼───┼──┼──┼──┼──┼──┼────┼──────┤
│      │880224│    │    │18  │21.3│    │        │＠最低價    │
├───┼───┼──┼──┼──┼──┼──┼────┼──────┤
│      │      │    │    │85  │21.6│    │        │            │
├───┼───┼──┼──┼──┼──┼──┼────┼──────┤
│      │      │    │    │369 │21.7│    │        │            │
├───┼───┼──┼──┼──┼──┼──┼────┼──────┤
│      │880317│    │    │5   │20.9│    │        │            │
├───┼───┼──┼──┼──┼──┼──┼────┼──────┤
│      │880324│    │    │14  │21.2│    │        │            │
├───┼───┼──┼──┼──┼──┼──┼────┼──────┤
│      │880419│    │    │42  │21.3│    │        │            │
├───┼───┼──┼──┼──┼──┼──┼────┼──────┤
│      │      │    │    │151 │21.4│    │        │            │
├───┼───┼──┼──┼──┼──┼──┼────┼──────┤
│      │      │    │    │79  │21.5│    │        │            │
├───┼───┼──┼──┼──┼──┼──┼────┼──────┤
│呂楊榮│880209│85  │21.2│15  │21.3│京華│73689   │集買、集賣  │
│ 秀   ├───┼──┼──┼──┼──┼──┼────┼──────┤
│      │      │10  │21.4│    │    │    │        │集買        │
├───┼───┼──┼──┼──┼──┼──┼────┼──────┤
│      │      │10  │21.5│    │    │    │        │集買        │
├───┼───┼──┼──┼──┼──┼──┼────┼──────┤
│      │880223│3   │21.5│    │    │寶來│49236   │            │
├───┼───┼──┼──┼──┼──┼──┼────┼──────┤
│      │      │121 │21.7│    │    │    │        │＃最高價    │
├───┼───┼──┼──┼──┼──┼──┼────┼──────┤
│      │880224│18  │21.3│    │    │    │        │            │
├───┼───┼──┼──┼──┼──┼──┼────┼──────┤
│      │      │2   │21.5│    │    │    │        │            │
├───┼───┼──┼──┼──┼──┼──┼────┼──────┤
│      │      │142 │21.7│    │    │    │        │＃最高價    │
├───┼───┼──┼──┼──┼──┼──┼────┼──────┤
│      │      │53  │21.6│8   │21.7│京華│73689   │資買、集賣  │
├───┼───┼──┼──┼──┼──┼──┼────┼──────┤
│      │      │109 │21.7│    │    │    │        │資買＃最高價│
├───┼───┼──┼──┼──┼──┼──┼────┼──────┤
│      │880225│31  │21.5│    │    │    │        │資買        │
├───┼───┼──┼──┼──┼──┼──┼────┼──────┤
│      │      │399 │21.7│    │    │    │        │資買＃最高價│
├───┼───┼──┼──┼──┼──┼──┼────┼──────┤
│      │      │5   │21.6│    │    │寶來│49236   │            │
├───┼───┼──┼──┼──┼──┼──┼────┼──────┤
│      │      │84  │21.7│    │    │    │        │＃最高價    │
├───┼───┼──┼──┼──┼──┼──┼────┼──────┤
│      │880226│1   │21.4│    │    │    │        │            │
├───┼───┼──┼──┼──┼──┼──┼────┼──────┤
│      │      │18  │21.5│    │    │    │        │            │
├───┼───┼──┼──┼──┼──┼──┼────┼──────┤
│      │      │68  │21.6│    │    │    │        │            │
├───┼───┼──┼──┼──┼──┼──┼────┼──────┤
│      │      │18  │21.5│2   │21.6│京華│73689   │資買、集賣  │
├───┼───┼──┼──┼──┼──┼──┼────┼──────┤
│      │      │147 │21.6│    │    │    │        │資買        │
├───┼───┼──┼──┼──┼──┼──┼────┼──────┤
│      │      │14  │21.7│    │    │    │        │資買＃最高價│
├───┼───┼──┼──┼──┼──┼──┼────┼──────┤
│      │880301│3   │21.6│    │    │寶來│49236   │            │
├───┼───┼──┼──┼──┼──┼──┼────┼──────┤
│      │      │27  │21.7│    │    │    │        │            │
├───┼───┼──┼──┼──┼──┼──┼────┼──────┤
│      │      │12  │21.8│    │    │    │        │            │
├───┼───┼──┼──┼──┼──┼──┼────┼──────┤
│      │880302│1   │21.7│    │    │    │        │＃最高價    │
├───┼───┼──┼──┼──┼──┼──┼────┼──────┤
│      │880303│34  │21.6│    │    │    │        │            │
├───┼───┼──┼──┼──┼──┼──┼────┼──────┤
│      │      │    │    │11  │21.6│京華│73689   │ 集賣       │
├───┼───┼──┼──┼──┼──┼──┼────┼──────┤
│      │880304│64  │21.5│    │    │寶來│49236   │            │
├───┼───┼──┼──┼──┼──┼──┼────┼──────┤
│      │880305│37  │21.5│    │    │    │        │            │
├───┼───┼──┼──┼──┼──┼──┼────┼──────┤
│      │      │    │    │11  │21.4│京華│73689   │集賣＠最低價│
├───┼───┼──┼──┼──┼──┼──┼────┼──────┤
│      │880306│34  │21.5│    │    │寶來│49236   │＃最高價    │
├───┼───┼──┼──┼──┼──┼──┼────┼──────┤
│      │880308│33  │21.4│    │    │    │        │            │
├───┼───┼──┼──┼──┼──┼──┼────┼──────┤
│      │      │14  │21.5│    │    │    │        │＃最高價    │
├───┼───┼──┼──┼──┼──┼──┼────┼──────┤
│      │      │    │    │5   │21.4│京華│73689   │集賣＠最低價│
├───┼───┼──┼──┼──┼──┼──┼────┼──────┤
│      │      │    │    │10  │21.5│    │        │集賣        │
├───┼───┼──┼──┼──┼──┼──┼────┼──────┤
│      │880309│    │    │4   │21.2│    │        │集賣＠最低價│
├───┼───┼──┼──┼──┼──┼──┼────┼──────┤
│      │      │    │    │10  │21.4│    │        │集賣        │
├───┼───┼──┼──┼──┼──┼──┼────┼──────┤
│      │      │2   │21.2│    │    │寶來│49236   │            │
├───┼───┼──┼──┼──┼──┼──┼────┼──────┤
│      │      │1   │21.4│    │    │    │        │＃最高價    │
├───┼───┼──┼──┼──┼──┼──┼────┼──────┤
│      │880310│5   │21.3│    │    │    │        │            │
├───┼───┼──┼──┼──┼──┼──┼────┼──────┤
│      │      │17  │21.4│    │    │    │        │            │
├───┼───┼──┼──┼──┼──┼──┼────┼──────┤
│      │      │5   │21.5│    │    │    │        │＃最高價    │
├───┼───┼──┼──┼──┼──┼──┼────┼──────┤
│      │      │    │    │5   │21.3│京華│73689   │集賣        │
├───┼───┼──┼──┼──┼──┼──┼────┼──────┤
│      │      │    │    │16  │21.4│    │        │集賣        │
├───┼───┼──┼──┼──┼──┼──┼────┼──────┤
│      │      │    │    │4   │21.5│    │        │集賣        │
├───┼───┼──┼──┼──┼──┼──┼────┼──────┤
│      │880311│    │    │19  │21.3│    │        │集賣        │
├───┼───┼──┼──┼──┼──┼──┼────┼──────┤
│      │      │8   │21.3│    │    │寶來│49236   │            │
├───┼───┼──┼──┼──┼──┼──┼────┼──────┤
│      │      │12  │21.4│    │    │    │        │＃最高價    │
├───┼───┼──┼──┼──┼──┼──┼────┼──────┤
│東雅投│880210│    │    │5   │21.8│日盛│154929  │            │
│資    ├───┼──┼──┼──┼──┼──┼────┼──────┤
│      │880220│    │    │17  │21.9│    │        │            │
├───┼───┼──┼──┼──┼──┼──┼────┼──────┤
│      │880304│    │    │2   │21.5│    │        │            │
├───┼───┼──┼──┼──┼──┼──┼────┼──────┤
│      │880331│    │    │11  │21.5│    │        │            │
├───┼───┼──┼──┼──┼──┼──┼────┼──────┤
│張雅惠│880226│    │    │1   │21.4│亞洲│962074  │＠最低價    │
├───┼───┼──┼──┼──┼──┼──┼────┼──────┤
│      │      │    │    │111 │21.6│    │        │            │
├───┼───┼──┼──┼──┼──┼──┼────┼──────┤
│      │880301│    │    │10  │21.6│    │        │            │
├───┼───┼──┼──┼──┼──┼──┼────┼──────┤
│      │      │    │    │121 │21.7│    │        │            │
├───┼───┼──┼──┼──┼──┼──┼────┼──────┤
│      │      │    │    │71  │21.8│    │        │            │
├───┼───┼──┼──┼──┼──┼──┼────┼──────┤
│      │      │    │    │38  │21.9│    │        │            │
├───┼───┼──┼──┼──┼──┼──┼────┼──────┤
│      │880302│    │    │7   │21.4│    │        │            │
├───┼───┼──┼──┼──┼──┼──┼────┼──────┤
│      │      │    │    │2   │21.5│    │        │            │
├───┼───┼──┼──┼──┼──┼──┼────┼──────┤
│      │880303│    │    │62  │21.6│    │        │            │
├───┼───┼──┼──┼──┼──┼──┼────┼──────┤
│      │880304│    │    │72  │21.5│    │        │            │
├───┼───┼──┼──┼──┼──┼──┼────┼──────┤
│      │880305│    │    │62  │21.5│    │        │            │
├───┼───┼──┼──┼──┼──┼──┼────┼──────┤
│      │      │    │    │12  │21.6│    │        │            │
├───┼───┼──┼──┼──┼──┼──┼────┼──────┤
│      │880312│21  │21.4│    │    │    │        │＃最高價    │
├───┼───┼──┼──┼──┼──┼──┼────┼──────┤
│      │880315│10  │21.3│    │    │    │        │            │
├───┼───┼──┼──┼──┼──┼──┼────┼──────┤
│      │      │34  │21.5│    │    │    │        │＃最高價    │
├───┼───┼──┼──┼──┼──┼──┼────┼──────┤
│      │880316│10  │21.3│    │    │    │        │            │
├───┼───┼──┼──┼──┼──┼──┼────┼──────┤
│      │      │61  │21.4│    │    │    │        │＃最高價    │
├───┼───┼──┼──┼──┼──┼──┼────┼──────┤
│      │880317│1   │20.8│21  │21.3│    │        │            │
├───┼───┼──┼──┼──┼──┼──┼────┼──────┤
│      │      │15  │20.9│6   │21.4│    │        │            │
├───┼───┼──┼──┼──┼──┼──┼────┼──────┤
│      │      │11  │21.0│    │    │    │        │            │
├───┼───┼──┼──┼──┼──┼──┼────┼──────┤
│      │880318│10  │20.8│11  │20.6│    │        │＠最低價    │
├───┼───┼──┼──┼──┼──┼──┼────┼──────┤
│      │      │    │    │10  │20.7│    │        │            │
├───┼───┼──┼──┼──┼──┼──┼────┼──────┤
│      │      │    │    │23  │20.8│    │        │            │
├───┼───┼──┼──┼──┼──┼──┼────┼──────┤
│      │      │    │    │10  │20.9│    │        │            │
├───┼───┼──┼──┼──┼──┼──┼────┼──────┤
│      │      │    │    │2   │21.0│    │        │            │
├───┼───┼──┼──┼──┼──┼──┼────┼──────┤
│      │      │    │    │20  │21.2│    │        │            │
├───┼───┼──┼──┼──┼──┼──┼────┼──────┤
│      │      │    │    │20  │21.3│    │        │            │
├───┼───┼──┼──┼──┼──┼──┼────┼──────┤
│      │880319│    │    │10  │21.0│    │        │＠最低價    │
├───┼───┼──┼──┼──┼──┼──┼────┼──────┤
│      │      │    │    │17  │21.3│    │        │            │
├───┼───┼──┼──┼──┼──┼──┼────┼──────┤
│      │880320│    │    │21  │20.9│    │        │**          │
├───┼───┼──┼──┼──┼──┼──┼────┼──────┤
│      │880322│    │    │41  │21.4│    │        │**          │
├───┼───┼──┼──┼──┼──┼──┼────┼──────┤
│      │      │    │    │20  │21.9│    │        │            │
├───┼───┼──┼──┼──┼──┼──┼────┼──────┤
│      │880323│    │    │10  │21.3│    │        │＠最低價    │
├───┼───┼──┼──┼──┼──┼──┼────┼──────┤
│      │      │    │    │12  │21.5│    │        │            │
├───┼───┼──┼──┼──┼──┼──┼────┼──────┤
│      │880324│    │    │45  │21.2│    │        │            │
├───┼───┼──┼──┼──┼──┼──┼────┼──────┤
│      │880325│11  │21.0│    │    │    │        │            │
├───┼───┼──┼──┼──┼──┼──┼────┼──────┤
│      │880330│7   │21.1│    │    │    │        │            │
├───┼───┼──┼──┼──┼──┼──┼────┼──────┤
│      │      │5   │21.2│    │    │    │        │            │
├───┼───┼──┼──┼──┼──┼──┼────┼──────┤
│      │      │5   │21.3│    │    │    │        │            │
├───┼───┼──┼──┼──┼──┼──┼────┼──────┤
│      │      │5   │21.4│    │    │    │        │            │
├───┼───┼──┼──┼──┼──┼──┼────┼──────┤
│      │      │3   │21.6│    │    │    │        │            │
├───┼───┼──┼──┼──┼──┼──┼────┼──────┤
│      │880406│    │    │13  │21.2│    │        │            │
├───┼───┼──┼──┼──┼──┼──┼────┼──────┤
│      │880412│4   │21.6│11  │21.4│    │        │＠最低價    │
├───┼───┼──┼──┼──┼──┼──┼────┼──────┤
│      │      │2   │21.8│    │    │    │        │＃最高價    │
├───┼───┼──┼──┼──┼──┼──┼────┼──────┤
│      │880413│4   │21.6│    │    │    │        │**          │
├───┼───┼──┼──┼──┼──┼──┼────┼──────┤
│      │      │    │    │    │    │    │        │            │
├───┼───┼──┼──┼──┼──┼──┼────┼──────┤
│      │880414│2   │21.3│16  │21.3│    │        │            │
├───┼───┼──┼──┼──┼──┼──┼────┼──────┤
│      │      │13  │21.7│    │    │    │        │＃最高價    │
├───┼───┼──┼──┼──┼──┼──┼────┼──────┤
│      │880415│10  │21.0│18  │21.2│    │        │            │
├───┼───┼──┼──┼──┼──┼──┼────┼──────┤
│      │      │1   │21.2│    │    │    │        │            │
├───┼───┼──┼──┼──┼──┼──┼────┼──────┤
│      │      │2   │21.5│    │    │    │        │＃最高價    │
├───┼───┼──┼──┼──┼──┼──┼────┼──────┤
│      │880420│    │    │127 │21.3│    │        │            │
├───┼───┼──┼──┼──┼──┼──┼────┼──────┤
│陳怡菁│880317│3   │20.9│    │    │寶來│49472   │            │
├───┼───┼──┼──┼──┼──┼──┼────┼──────┤
│      │      │13  │21.0│    │    │    │        │            │
├───┼───┼──┼──┼──┼──┼──┼────┼──────┤
│      │      │8   │21.1│    │    │    │        │            │
├───┼───┼──┼──┼──┼──┼──┼────┼──────┤
│      │      │37  │21.3│    │    │    │        │            │
├───┼───┼──┼──┼──┼──┼──┼────┼──────┤
│      │      │7   │21.4│    │    │    │        │＃最高價    │
├───┼───┼──┼──┼──┼──┼──┼────┼──────┤
│      │880318│22  │20.7│    │    │    │        │            │
├───┼───┼──┼──┼──┼──┼──┼────┼──────┤
│      │      │2   │20.8│    │    │    │        │            │
├───┼───┼──┼──┼──┼──┼──┼────┼──────┤
│      │      │15  │20.9│    │    │    │        │            │
├───┼───┼──┼──┼──┼──┼──┼────┼──────┤
│      │      │15  │21.0│    │    │    │        │            │
├───┼───┼──┼──┼──┼──┼──┼────┼──────┤
│      │      │5   │21.1│    │    │    │        │            │
├───┼───┼──┼──┼──┼──┼──┼────┼──────┤
│      │      │33  │21.2│    │    │    │        │            │
├───┼───┼──┼──┼──┼──┼──┼────┼──────┤
│      │      │22  │21.3│    │    │    │        │            │
├───┼───┼──┼──┼──┼──┼──┼────┼──────┤
│      │      │1   │21.4│    │    │    │        │＃最高價    │
├───┼───┼──┼──┼──┼──┼──┼────┼──────┤
│      │880319│12  │21.0│    │    │    │        │            │
├───┼───┼──┼──┼──┼──┼──┼────┼──────┤
│      │      │1   │21.2│    │    │    │        │            │
├───┼───┼──┼──┼──┼──┼──┼────┼──────┤
│      │      │18  │21.3│    │    │    │        │＃最高價    │
├───┼───┼──┼──┼──┼──┼──┼────┼──────┤
│      │880320│21  │20.9│    │    │    │        │            │
├───┼───┼──┼──┼──┼──┼──┼────┼──────┤
│      │      │1   │21.0│    │    │    │        │＃最高價    │
├───┼───┼──┼──┼──┼──┼──┼────┼──────┤
│      │880322│6   │21.3│    │    │    │        │            │
├───┼───┼──┼──┼──┼──┼──┼────┼──────┤
│      │      │56  │21.4│    │    │    │        │            │
├───┼───┼──┼──┼──┼──┼──┼────┼──────┤
│      │      │3   │21.5│    │    │    │        │            │
├───┼───┼──┼──┼──┼──┼──┼────┼──────┤
│      │      │21  │21.9│    │    │    │        │＃最高價    │
├───┼───┼──┼──┼──┼──┼──┼────┼──────┤
│      │880323│1   │21.0│    │    │    │        │            │
├───┼───┼──┼──┼──┼──┼──┼────┼──────┤
│      │      │11  │21.3│    │    │    │        │            │
├───┼───┼──┼──┼──┼──┼──┼────┼──────┤
│      │      │4   │21.4│    │    │    │        │            │
├───┼───┼──┼──┼──┼──┼──┼────┼──────┤
│      │      │13  │21.5│    │    │    │        │＃最高價    │
├───┼───┼──┼──┼──┼──┼──┼────┼──────┤
│      │880324│2   │21.0│    │    │    │        │            │
├───┼───┼──┼──┼──┼──┼──┼────┼──────┤
│      │      │5   │21.1│    │    │    │        │            │
├───┼───┼──┼──┼──┼──┼──┼────┼──────┤
│      │      │11  │21.2│    │    │    │        │            │
│      │      │14  │21.3│    │    │    │        │            │
├───┼───┼──┼──┼──┼──┼──┼────┼──────┤
│      │      │2   │21.4│    │    │    │        │＃最高價    │
├───┼───┼──┼──┼──┼──┼──┼────┼──────┤
│      │880325│1   │21.0│3   │21.2│    │        │            │
├───┼───┼──┼──┼──┼──┼──┼────┼──────┤
│      │      │6   │21.2│7   │21.3│    │        │            │
├───┼───┼──┼──┼──┼──┼──┼────┼──────┤
│      │      │13  │21.3│    │    │    │        │＃最高價    │
├───┼───┼──┼──┼──┼──┼──┼────┼──────┤
│      │880326│6   │21.2│10  │21.3│    │        │            │
├───┼───┼──┼──┼──┼──┼──┼────┼──────┤
│      │      │29  │21.3│    │    │    │        │            │
├───┼───┼──┼──┼──┼──┼──┼────┼──────┤
│      │      │5   │21.4│    │    │    │        │＃最高價    │
├───┼───┼──┼──┼──┼──┼──┼────┼──────┤
│      │880329│7   │21.3│    │    │    │        │            │
├───┼───┼──┼──┼──┼──┼──┼────┼──────┤
│      │      │3   │21.4│    │    │    │        │            │
├───┼───┼──┼──┼──┼──┼──┼────┼──────┤
│      │      │1   │21.5│    │    │    │        │＃最高價    │
├───┼───┼──┼──┼──┼──┼──┼────┼──────┤
│      │880330│3   │21.1│15  │21.6│    │        │            │
├───┼───┼──┼──┼──┼──┼──┼────┼──────┤
│      │      │5   │21.2│11  │21.8│    │        │            │
├───┼───┼──┼──┼──┼──┼──┼────┼──────┤
│      │      │5   │21.3│    │    │    │        │            │
├───┼───┼──┼──┼──┼──┼──┼────┼──────┤
│      │      │4   │21.4│    │    │    │        │            │
├───┼───┼──┼──┼──┼──┼──┼────┼──────┤
│      │      │1   │21.5│    │    │    │        │            │
├───┼───┼──┼──┼──┼──┼──┼────┼──────┤
│      │      │18  │21.6│    │    │    │        │            │
├───┼───┼──┼──┼──┼──┼──┼────┼──────┤
│      │      │11  │21.8│    │    │    │        │            │
├───┼───┼──┼──┼──┼──┼──┼────┼──────┤
│      │      │1   │21.9│    │    │    │        │＃最高價    │
├───┼───┼──┼──┼──┼──┼──┼────┼──────┤
│      │880331│1   │21.3│    │    │    │        │            │
├───┼───┼──┼──┼──┼──┼──┼────┼──────┤
│      │      │2   │21.4│    │    │    │        │            │
├───┼───┼──┼──┼──┼──┼──┼────┼──────┤
│      │      │11  │21.5│    │    │    │        │            │
├───┼───┼──┼──┼──┼──┼──┼────┼──────┤
│      │      │2   │21.6│    │    │    │        │＃最高價    │
├───┼───┼──┼──┼──┼──┼──┼────┼──────┤
│      │880401│3   │21.2│11  │21.5│    │        │            │
├───┼───┼──┼──┼──┼──┼──┼────┼──────┤
│      │      │2   │21.4│    │    │    │        │            │
├───┼───┼──┼──┼──┼──┼──┼────┼──────┤
│      │      │12  │21.5│    │    │    │        │＃最高價    │
├───┼───┼──┼──┼──┼──┼──┼────┼──────┤
│      │880402│16  │21.4│15  │21.4│    │        │＃最高價    │
├───┼───┼──┼──┼──┼──┼──┼────┼──────┤
│      │880403│1   │21.2│70  │21.4│    │        │            │
├───┼───┼──┼──┼──┼──┼──┼────┼──────┤
│      │      │4   │21.4│16  │21.6│    │        │            │
├───┼───┼──┼──┼──┼──┼──┼────┼──────┤
│      │      │11  │21.5│10  │21.7│    │        │            │
├───┼───┼──┼──┼──┼──┼──┼────┼──────┤
│      │      │22  │21.6│2   │21.8│    │        │            │
├───┼───┼──┼──┼──┼──┼──┼────┼──────┤
│      │      │20  │21.7│    │    │    │        │            │
├───┼───┼──┼──┼──┼──┼──┼────┼──────┤
│      │      │5   │21.8│    │    │    │        │＃最高價    │
├───┼───┼──┼──┼──┼──┼──┼────┼──────┤
│      │880406│1   │21.3│30  │21.5│    │        │            │
├───┼───┼──┼──┼──┼──┼──┼────┼──────┤
│      │      │32  │21.5│    │    │    │        │＃最高價    │
├───┼───┼──┼──┼──┼──┼──┼────┼──────┤
│      │880407│10  │21.3│10  │21.3│    │        │            │
├───┼───┼──┼──┼──┼──┼──┼────┼──────┤
│      │      │1   │21.4│12  │21.5│    │        │            │
├───┼───┼──┼──┼──┼──┼──┼────┼──────┤
│      │      │13  │21.5│    │    │    │        │＃最高價    │
├───┼───┼──┼──┼──┼──┼──┼────┼──────┤
│      │880408│2   │21.4│10  │21.5│    │        │            │
├───┼───┼──┼──┼──┼──┼──┼────┼──────┤
│      │      │7   │21.5│8   │21.6│    │        │            │
├───┼───┼──┼──┼──┼──┼──┼────┼──────┤
│      │      │5   │21.6│16  │21.7│    │        │            │
├───┼───┼──┼──┼──┼──┼──┼────┼──────┤
│      │      │11  │21.7│2   │21.8│    │        │            │
├───┼───┼──┼──┼──┼──┼──┼────┼──────┤
│      │      │4   │21.8│1   │21.9│    │        │            │
├───┼───┼──┼──┼──┼──┼──┼────┼──────┤
│      │880409│5   │21.7│    │    │    │        │            │
├───┼───┼──┼──┼──┼──┼──┼────┼──────┤
│      │      │1   │21.8│    │    │    │        │＃最高價    │
├───┼───┼──┼──┼──┼──┼──┼────┼──────┤
│      │880412│10  │21.4│10  │21.4│    │        │＠最低價    │
├───┼───┼──┼──┼──┼──┼──┼────┼──────┤
│      │      │15  │21.6│12  │21.6│    │        │            │
├───┼───┼──┼──┼──┼──┼──┼────┼──────┤
│      │      │2   │21.7│14  │21.8│    │        │            │
├───┼───┼──┼──┼──┼──┼──┼────┼──────┤
│      │      │15  │21.8│    │    │    │        │＃最高價    │
├───┼───┼──┼──┼──┼──┼──┼────┼──────┤
│      │880413│13  │21.4│20  │21.4│    │        │            │
├───┼───┼──┼──┼──┼──┼──┼────┼──────┤
│      │      │1   │21.6│15  │21.7│    │        │            │
├───┼───┼──┼──┼──┼──┼──┼────┼──────┤
│      │      │16  │21.7│    │    │    │        │＃最高價    │
├───┼───┼──┼──┼──┼──┼──┼────┼──────┤
│      │880414│8   │21.3│10  │21.4│    │        │            │
├───┼───┼──┼──┼──┼──┼──┼────┼──────┤
│      │      │11  │21.4│12  │21.7│    │        │            │
├───┼───┼──┼──┼──┼──┼──┼────┼──────┤
│      │      │3   │21.6│    │    │    │        │            │
├───┼───┼──┼──┼──┼──┼──┼────┼──────┤
│      │880415│1   │21.1│23  │21.4│    │        │            │
├───┼───┼──┼──┼──┼──┼──┼────┼──────┤
│      │      │2   │21.2│    │    │    │        │            │
├───┼───┼──┼──┼──┼──┼──┼────┼──────┤
│      │      │2   │21.3│    │    │    │        │            │
├───┼───┼──┼──┼──┼──┼──┼────┼──────┤
│      │      │24  │21.4│    │    │    │        │            │
├───┼───┼──┼──┼──┼──┼──┼────┼──────┤
│      │      │2   │21.5│    │    │    │        │＃最高價    │
├───┼───┼──┼──┼──┼──┼──┼────┼──────┤
│      │880416│3   │21.0│    │    │    │        │            │
├───┼───┼──┼──┼──┼──┼──┼────┼──────┤
│      │      │1   │21.1│    │    │    │        │            │
├───┼───┼──┼──┼──┼──┼──┼────┼──────┤
│      │      │1   │21.2│    │    │    │        │            │
├───┼───┼──┼──┼──┼──┼──┼────┼──────┤
│      │      │1   │21.3│    │    │    │        │            │
├───┼───┼──┼──┼──┼──┼──┼────┼──────┤
│      │880417│18  │21.2│13  │21.0│    │        │            │
├───┼───┼──┼──┼──┼──┼──┼────┼──────┤
│      │      │1   │21.3│20  │21.2│    │        │            │
├───┼───┼──┼──┼──┼──┼──┼────┼──────┤
│      │      │2   │21.4│5   │21.3│    │        │＃最高價    │
├───┼───┼──┼──┼──┼──┼──┼────┼──────┤
│      │880419│2   │21.1│12  │21.0│    │        │＠最低價    │
├───┼───┼──┼──┼──┼──┼──┼────┼──────┤
│      │      │11  │21.3│10  │21.3│    │        │            │
├───┼───┼──┼──┼──┼──┼──┼────┼──────┤
│      │      │10  │21.4│    │    │    │        │            │
├───┼───┼──┼──┼──┼──┼──┼────┼──────┤
│      │      │5   │21.5│    │    │    │        │＃最高價    │
├───┼───┼──┼──┼──┼──┼──┼────┼──────┤
│      │880420│10  │21.3│6   │21.4│    │        │            │
├───┼───┼──┼──┼──┼──┼──┼────┼──────┤
│      │      │1   │21.4│    │    │    │        │＃最高價    │
├───┼───┼──┼──┼──┼──┼──┼────┼──────┤
│      │880421│3   │21.3│    │    │    │        │            │
├───┼───┼──┼──┼──┼──┼──┼────┼──────┤
│      │      │1   │21.4│    │    │    │        │＃最高價    │
├───┼───┼──┼──┼──┼──┼──┼────┼──────┤
│      │880407│    │    │1   │21.2│    │        │＠最低價    │
├───┼───┼──┼──┼──┼──┼──┼────┼──────┤
│      │      │    │    │2   │21.3│    │        │            │
├───┼───┼──┼──┼──┼──┼──┼────┼──────┤
│      │      │    │    │3   │21.4│    │        │            │
├───┼───┼──┼──┼──┼──┼──┼────┼──────┤
│      │      │    │    │1   │21.5│    │        │            │
└───┴───┴──┴──┴──┴──┴──┴────┴──────┘
備註欄說明：
符號＃代表當天成交之最高價。
符號＠代表當天成交之最低價。
符號**代表係當天之次高或次低之價格。（即有追高買進或低價
出售之意）


司法院資訊處製作；財團法人民間司法改革基金會備份。
